---
title: "Persstatistiek"
output: 
  html_document:
    toc: true
    toc_float:
      collapsed: false
      smooth_scroll: true
    toc_depth: 4
params:
  data: NA
  jaar: NA
  kwartaal: NA
  # 1.1 Persberichten algemeen -------------------------
    # 1.1.1 Kwartaal
  persberichten.alg.kwartaal.tabel: NA
  persberichten.alg.kwartaal.barplot: NA
    # 1.1.2 Maand
  persberichten.alg.maand.tabel: NA
  persberichten.alg.maand.barplot: NA
    # 1.1.3 Beleid
  persberichten.alg.beleid.barplot: NA
  persberichten.alg.beleid.tabel: NA
  # 1.2 Persberichten per beleid
    # 1.2.1 Economie
      # 1.2.1.1 per maand
  persberichten.beleid.maand.economie.barplot: NA
    # 1.2.2 Gouverneur
      # 1.2.2.1 per maand
  persberichten.beleid.maand.gouverneur.barplot: NA
    # 1.2.3 Leefmilieu
      # 1.2.3.1 per maand
  persberichten.beleid.maand.leefmilieu.barplot: NA
    # 1.2.4 Mobilieteit
      # 1.2.4.1 per maand
  persberichten.beleid.maand.mobiliteit.barplot: NA
    # 1.2.5 Onderwijs en Educatie
      # 1.2.5.1 per maand
  persberichten.beleid.maand.onderwijs.barplot: NA
    # 1.2.6 Provinciebestuur
      # 1.2.6.1 per maand
  persberichten.beleid.maand.provinciebestuur.barplot: NA
    # 1.2.7 Ruimte
      # 1.2.7.1 per maand
  persberichten.beleid.maand.ruimte.barplot: NA
    # 1.2.8 Vrije Tijd
      # 1.2.8.1 per maand
  persberichten.beleid.maand.vrijetijd.barplot: NA





  persberichten.beleid.economie.barplot: NA
  persberichten.beleid.economie.tabel: NA
  persberichten.beleid.gouverneur.barplot: NA
  persberichten.beleid.gouverneur.tabel: NA
  persberichten.beleid.leefmilieu.barplot: NA
  persberichten.beleid.leefmilieu.tabel: NA
  persberichten.beleid.mobiliteit.barplot: NA
  persberichten.beleid.mobiliteit.tabel: NA
  persberichten.beleid.onderwijs.barplot: NA
  persberichten.beleid.onderwijs.tabel: NA
  persberichten.beleid.provinciebestuur.barplot: NA
  persberichten.beleid.provinciebestuur.tabel: NA
  persberichten.beleid.ruimte.barplot: NA
  persberichten.beleid.ruimte.tabel: NA
  persberichten.beleid.vrijetijd.barplot: NA
  persberichten.beleid.vrijetijd.tabel: NA
  berichten.verzender.table: NA
  berichten.verzender.barplot: NA
  berichten.type.table: NA
  berichten.type.barplot: NA
  persreturn.beleid.barplot: NA
  persreturn.beleid.tabel: NA
  persreturn.beleid.economie.barplot: NA
  persreturn.beleid.economie.tabel: NA
  persreturn.beleid.gouverneur.barplot: NA
  persreturn.beleid.gouverneur.tabel: NA
  persreturn.beleid.leefmilieu.barplot: NA
  persreturn.beleid.leefmilieu.tabel: NA
  persreturn.beleid.mobiliteit.barplot: NA
  persreturn.beleid.mobiliteit.tabel: NA
  persreturn.beleid.onderwijs.barplot: NA
  persreturn.beleid.onderwijs.tabel: NA
  persreturn.beleid.provinciebestuur.barplot: NA
  persreturn.beleid.provinciebestuur.tabel: NA
  persreturn.beleid.ruimte.barplot: NA
  persreturn.beleid.ruimte.tabel: NA
  persreturn.beleid.vrijetijd.barplot: NA
  persreturn.beleid.vrijetijd.tabel: NA
  return.platform.table: NA
  return.platform.barplot: NA
---

```{r "Load required packages", include = FALSE}
pkg <- installed.packages()[, "Package"]
to.load <- c("RColorBrewer", "knitr", "ggplot2")
for (load in to.load) {
    if(!(load %in% pkg)) {
        install.packages(load, dependencies=TRUE)
    }
    library(load, character.only = TRUE )
}
```

# `r paste("Persstatistiek: ", paste("jaar", params$kwartaal, sep= " "), sep = " ")`

## 1. Persberichten
### 1.1. Algemeen
#### 1.1.1. Per kwartaal {.tabset .tabset-fade}
##### Barplot
```{r "Persberichten algemeen: kwartaal - plot", echo = FALSE, align="center"}
params$persberichten.alg.kwartaal.barplot
```

##### Tabel
```{r "Persberichten algemeen: kwartaal - tabel", echo = FALSE}
kable(params$persberichten.alg.kwartaal.tabel, caption = "Persberichten per Beleid")
```


#### 1.1.2. Per maand {.tabset .tabset-fade}
##### Barplot
```{r "Persberichten per maand - barplot", echo = FALSE}
params$persberichten.alg.maand.barplot
```

##### Tabel
```{r "Persberichten per maand: tabel", echo = FALSE}
kable(params$persberichten.alg.maand.tabel, caption = "Persberichten per maand")
```

#### 1.2.3. Per beleid {.tabset .tabset-fade}
##### Barplot
```{r "Persberichten per beleid: algemeen - plot", echo = FALSE, align="center"}
params$persberichten.alg.beleid.barplot
```

##### Tabel
```{r "Persberichten per beleid: algemeen - tabel", echo = FALSE}
kable(params$persberichten.alg.beleid.tabel, caption = "Persberichten per Beleid")
```

### 1.2. Per beleid
#### 1.2.1. Economie
##### 1.2.1.1. Per maand {.tabset .tabset-fade}
###### Barplot
```{r "Persberichten Economie: barplot - maand", echo = FALSE}
params$persberichten.beleid.maand.economie.barplot
```


##### 1.2.1.2. Per deelbeleid {.tabset .tabset-fade}
###### Barplot
```{r "Persberichten Economie: barplot", echo = FALSE}
params$persberichten.beleid.economie.barplot
```

###### Tabel
```{r "Persberichten Economie: tabel", echo = FALSE}
kable(params$persberichten.beleid.economie.tabel, caption = "Persberichten: Economie")
```

#### 1.2.2. Gouverneur
##### 1.2.2.1. Per maand {.tabset .tabset-fade}
###### Barplot
```{r "Persberichten Gouverneur: barplot - maand", echo = FALSE}
params$persberichten.beleid.maand.gouverneur.barplot
```

##### 1.2.2.2. Per beleid {.tabset .tabset-fade}
###### Barplot
```{r "Persberichten Gouverneur: barplot", echo = FALSE}
params$persberichten.beleid.gouverneur.barplot
```

###### Tabel
```{r "Persberichten Gouverneur: tabel", echo = FALSE}
kable(params$persberichten.beleid.gouverneur.tabel, caption = "Persberichten: Gouverneur")
```

#### 1.2.3. Leefmilieu
##### 1.2.3.1. Per maand {.tabset .tabset-fade}
###### Barplot
```{r "Persberichten Leefmilieu: barplot - maand", echo = FALSE}
params$persberichten.beleid.maand.leefmilieu.barplot
```

##### 1.2.3.2. Per beleid {.tabset .tabset-fade}
###### Barplot
```{r "Persberichten Leefmilieu: barplot", echo = FALSE}
params$persberichten.beleid.leefmilieu.barplot
```

###### Tabel
```{r "Persberichten Leefmilieu: tabel", echo = FALSE}
kable(params$persberichten.beleid.leefmilieu.tabel, caption = "Persberichten: Leefmilieu")
```

#### 1.2.4. Mobiliteit
##### 1.2.4.1. Per maand {.tabset .tabset-fade}
###### Barplot
```{r "Persberichten Mobiliteit: barplot - maand", echo = FALSE}
params$persberichten.beleid.maand.mobiliteit.barplot
```


##### 1.2.4.2. Per beleid {.tabset .tabset-fade}
###### Barplot
```{r "Persberichten Mobiliteit: barplot", echo = FALSE}
params$persberichten.beleid.mobiliteit.barplot
```

###### Tabel
```{r "Persberichten Mobiliteit: tabel", echo = FALSE}
kable(params$persberichten.beleid.mobiliteit.tabel, caption = "Persberichten: Mobiliteit")
```

#### 1.2.5. Onderwijs en Educatie
##### 1.2.5.1. Per maand {.tabset .tabset-fade}
###### Barplot
```{r "Persberichten Onderwijs en Educatie: barplot - maand", echo = FALSE}
params$persberichten.beleid.maand.economie.barplot
```


##### 1.2.5.2. Per beleid {.tabset .tabset-fade}
###### Barplot
```{r "Persberichten Onderwijs en Educatie: barplot", echo = FALSE}
params$persberichten.beleid.onderwijs.barplot
```

###### Tabel
```{r "Persberichten Onderwijs en Educatie: tabel", echo = FALSE}
kable(params$persberichten.beleid.onderwijs.tabel, caption = "Persberichten: Onderwijs en Educatie")
```

#### 1.2.6. Provinciebestuur
##### 1.2.6.1. Per maand {.tabset .tabset-fade}
###### Barplot
```{r "Persberichten Provinciebestuur: barplot - maand", echo = FALSE}
params$persberichten.beleid.maand.provinciebestuur.barplot
```


##### 1.2.6.2. Per beleid {.tabset .tabset-fade}
###### Barplot
```{r "Persberichten Provinciebestuur: barplot", echo = FALSE}
params$persberichten.beleid.provinciebestuur.barplot
```

###### Tabel
```{r "Persberichten Provinciebestuur: tabel", echo = FALSE}
kable(params$persberichten.beleid.provinciebestuur.tabel, caption = "Persberichten: Provinciebestuur")
```

#### 1.2.7. Ruimte
##### 1.2.7.1. Per maand {.tabset .tabset-fade}
###### Barplot
```{r "Persberichten Ruimte: barplot - maand", echo = FALSE}
params$persberichten.beleid.maand.vrijetijd.barplot
```


##### 1.2.7.2. Per beleid {.tabset .tabset-fade}
###### Barplot
```{r "Persberichten Ruimte: barplot", echo = FALSE}
params$persberichten.beleid.ruimte.barplot
```

###### Tabel
```{r "Persberichten Ruimte: tabel", echo = FALSE}
kable(params$persberichten.beleid.ruimte.tabel, caption = "Persberichten: Ruimte")
```

#### 1.2.8. Vrije tijd
##### 1.2.8.1. Per maand {.tabset .tabset-fade}
###### Barplot
```{r "Persberichten Vrije Tijd: barplot - maand", echo = FALSE}
params$persberichten.beleid.maand.ruimte.barplot
```

##### 1.2.8.2. Per beleid {.tabset .tabset-fade}
###### Barplot
```{r "Persberichten Vrije Tijd: barplot", echo = FALSE}
params$persberichten.beleid.vrijetijd.barplot
```

###### Tabel
```{r "Persberichten Vrije Tijd: tabel", echo = FALSE}
kable(params$persberichten.beleid.vrijetijd.tabel, caption = "Persberichten: Vrije Tijd")
```

### 1.3. Per verzender
#### 1.3.1. Algemeen {.tabset .tabset-fade}
##### Tabel
```{r "Persberichten per verzender - Tabel", echo = FALSE}
kable(params$berichten.verzender.table, caption="Persberichten per verzender")
```

##### Barplot
```{r "Persberichten per verzender - Barplot", echo = FALSE}
params$berichten.verzender.barplot
```
#### 1.3.2. Per maand {.tabset .tabset-fade}
### 1.4. Type persberichten {.tabset .tabset-fade}
#### Tabel
```{r "Persberichten per type - Tabel", echo = FALSE}
kable(params$berichten.type.table, caption = "Persberichten per type")
```

#### Barplot
```{r "Persberichten per type - Barplot", echo = FALSE}
params$berichten.type.barplot
```


## 2 Persreturn
### 2.1 Persreturn per beleid
#### 2.1.1 Algemeen {.tabset .tabset-fade}
##### Barplot
```{r "Persreturn per beleid - algemeen: barplot", echo = FALSE}
params$persreturn.beleid.barplot
```

##### Tabel
```{r "Persreturn per beleid - algemeen: tabel", echo = FALSE}
kable(params$persreturn.beleid.tabel, caption= "Persreturn per beleid")
```

#### 2.1.2 Detail
##### 2.1.2.1 Economie {.tabset .tabset-fade}
###### Barplot
```{r "Persreturn Economie: barplot", echo = FALSE}
params$persreturn.beleid.economie.barplot
```

###### Tabel
```{r "Persreturn Economie: tabel", echo = FALSE}
kable(params$persreturn.beleid.economie.tabel, caption = "Persberichten: Economie")
```

##### 2.1.2.2 Gouverneur {.tabset .tabset-fade}
###### Barplot
```{r "Persreturn Gouverneur: barplot", echo = FALSE}
params$persreturn.beleid.gouverneur.barplot
```

###### Tabel
```{r "Persreturn Gouverneur: tabel", echo = FALSE}
kable(params$persreturn.beleid.gouverneur.tabel, caption = "Persberichten: Gouverneur")
```

##### 2.1.2.3 Leefmilieu {.tabset .tabset-fade}
###### Barplot
```{r "Persreturn Leefmilieu: barplot", echo = FALSE}
params$persreturn.beleid.leefmilieu.barplot
```

###### Tabel
```{r "Persreturn Leefmilieu: tabel", echo = FALSE}
kable(params$persreturn.beleid.leefmilieu.tabel, caption = "Persberichten: Leefmilieu")
```

##### 2.1.2.4 Mobiliteit {.tabset .tabset-fade}
###### Barplot
```{r "Persreturn Mobiliteit: barplot", echo = FALSE}
params$persreturn.beleid.mobiliteit.barplot
```

###### Tabel
```{r "Persreturn Mobiliteit: tabel", echo = FALSE}
kable(params$persreturn.beleid.mobiliteit.tabel, caption = "Persberichten: Mobiliteit")
```

##### 2.1.2.5 Onderwijs en Educatie {.tabset .tabset-fade}
###### Barplot
```{r "Persreturn Onderwijs en Educatie: barplot", echo = FALSE}
params$persreturn.beleid.onderwijs.barplot
```

###### Tabel
```{r "Persreturn Onderwijs en Educatie: tabel", echo = FALSE}
kable(params$persreturn.beleid.onderwijs.tabel, caption = "Persberichten: Onderwijs en Educatie")
```

##### 2.1.2.6 Provinciebestuur {.tabset .tabset-fade}
###### Barplot
```{r "Persreturn Provinciebestuur: barplot", echo = FALSE}
params$persreturn.beleid.provinciebestuur.barplot
```

###### Tabel
```{r "Persreturn Provinciebestuur: tabel", echo = FALSE}
kable(params$persreturn.beleid.provinciebestuur.tabel, caption = "Persberichten: Provinciebestuur")
```

##### 2.1.2.7 Ruimte {.tabset .tabset-fade}
###### Barplot
```{r "Persreturn Ruimte: barplot", echo = FALSE}
params$persreturn.beleid.ruimte.barplot
```

###### Tabel
```{r "Persreturn Ruimte: tabel", echo = FALSE}
kable(params$persreturn.beleid.ruimte.tabel, caption = "Persberichten: Ruimte")
```

##### 2.1.2.8 Vrije Tijd {.tabset .tabset-fade}
###### Barplot
```{r "Persreturn Vrije Tijd: barplot", echo = FALSE}
params$persreturn.beleid.vrijetijd.barplot
```

###### Tabel
```{r "Persreturn Vrije Tijd: tabel", echo = FALSE}
kable(params$persreturn.beleid.vrijetijd.tabel, caption = "Persberichten: Vrije Tijd")
```

### 2.2 Persreturn per platform {.tabset .tabset-fade}
#### Barplot
```{r "Persreturn per platform - barplot", echo = FALSE}
params$return.platform.barplot
```

#### Tabel
```{r "Persreturn per platform - tabel", echo = FALSE}
kable(params$return.platform.table, caption = "Persreturn per platform")
```




