---
output: 
  html_document:
    toc: true
    toc_float:
      collapsed: false
      smooth_scroll: true
    toc_depth: 4
params:
  titel: NA
  Persberichten.alg: NA
  Persberichten.beleid.maand: NA
  Persberichten.beleid.beleid: NA
  Persberichten.verzender.alg: NA
  Persberichten.verzender.maand: NA
  Persberichten.type: NA
  Persreturn.beleid: NA
  Persreturn.platform: NA
  
title: "`r params$titel`"
author: "Provincie Antwerpen - Persdienst"
date: "`r format(Sys.Date(), '%d %B %Y')`"
---


```{r "Load required packages", include = FALSE}
library(knitr)
```


## 1. Verzonden persberichten
### 1.1. Algemeen provincie
#### 1.1.1. Persberichten per kwartaal {.tabset .tabset-fade}
##### Barplot
```{r "Persberichten algemeen: kwartaal - plot", echo = FALSE, align="center"}
params$Persberichten.alg$kwartaal.plot()
```

##### Tabel
```{r "Persberichten algemeen: kwartaal - tabel", echo = FALSE}
kable(params$Persberichten.alg$kwartaal.tabel(), caption = "Persberichten per Beleid")
```


#### 1.1.2. Persberichten per maand {.tabset .tabset-fade}
##### Barplot
```{r "Persberichten per maand - barplot", echo = FALSE}
params$Persberichten.alg$maand.plot()
```

##### Tabel
```{r "Persberichten per maand: tabel", echo = FALSE}
kable(params$Persberichten.alg$maand.tabel(), caption = "Persberichten per maand")
```

#### 1.2.3. Persberichten per beleid {.tabset .tabset-fade}
##### Barplot
```{r "Persberichten per beleid: algemeen - plot", echo = FALSE, align="center"}
params$Persberichten.alg$beleid.plot()
```

##### Tabel
```{r "Persberichten per beleid: algemeen - tabel", echo = FALSE}
kable(params$Persberichten.alg$beleid.tabel(), caption = "Persberichten per Beleid")
```





### 1.2. Beleid en deelbeleid
#### 1.2.1. Provinciebestuur
##### 1.2.6.1. Per maand {.tabset .tabset-fade}
###### Barplot
```{r "Persberichten Provinciebestuur: barplot - maand", echo = FALSE}
params$Persberichten.beleid.maand$provinciebestuur.plot()
```

###### Tabel
```{r "Persberichten Provinciebestuur: tabel - maand", echo = FALSE}
kable(params$Persberichten.beleid.maand$provinciebestuur.tabel(), caption="Persberichten: Provinciebestuur per maand")
```

##### 1.2.6.2. Per thema {.tabset .tabset-fade}
###### Barplot
```{r "Persberichten Provinciebestuur: barplot", echo = FALSE}
params$Persberichten.beleid.beleid$provinciebestuur.plot()
```

###### Tabel
```{r "Persberichten Provinciebestuur: tabel", echo = FALSE}
kable(params$Persberichten.beleid.beleid$provinciebestuur.tabel(), caption = "Persberichten: Provinciebestuur")
```

#### 1.2.2. Economie
##### 1.2.1.1. Per maand {.tabset .tabset-fade}
###### Barplot
```{r "Persberichten Economie: barplot - maand", echo = FALSE}
params$Persberichten.beleid.maand$economie.plot()
```

###### Tabel
```{r "Persberichten Economie: tabel - maand", echo = FALSE}
kable(params$Persberichten.beleid.maand$economie.tabel(), caption="Persberichten: Economie per maand")
```

##### 1.2.1.2. Deelbeleid: Economie {.tabset .tabset-fade}
###### Barplot
```{r "Persberichten Economie: barplot", echo = FALSE}
params$Persberichten.beleid.beleid$economie.plot()
```

###### Tabel
```{r "Persberichten Economie: tabel", echo = FALSE}
kable(params$Persberichten.beleid.beleid$economie.tabel(), caption = "Persberichten: Economie")
```

#### 1.2.3. Leefmilieu
##### 1.2.3.1. Per maand {.tabset .tabset-fade}
###### Barplot
```{r "Persberichten Leefmilieu: barplot - maand", echo = FALSE}
params$Persberichten.beleid.maand$leefmilieu.plot()
```

###### Tabel
```{r "Persberichten Leefmilieu: tabel - maand", echo = FALSE}
kable(params$Persberichten.beleid.maand$leefmilieu.tabel(), caption="Persberichten: Leefmilieu per maand")
```

##### 1.2.3.2. Deelbeleid: Leefmilieu {.tabset .tabset-fade}
###### Barplot
```{r "Persberichten Leefmilieu: barplot", echo = FALSE}
params$Persberichten.beleid.beleid$leefmilieu.plot()
```

###### Tabel
```{r "Persberichten Leefmilieu: tabel", echo = FALSE}
kable(params$Persberichten.beleid.beleid$leefmilieu.tabel(), caption = "Persberichten: Leefmilieu")
```

#### 1.2.4. Mobiliteit
##### 1.2.4.1. Per maand {.tabset .tabset-fade}
###### Barplot
```{r "Persberichten Mobiliteit: barplot - maand", echo = FALSE}
params$Persberichten.beleid.maand$mobiliteit.plot()
```

###### Tabel
```{r "Persberichten Mobiliteit: tabel - maand", echo = FALSE}
kable(params$Persberichten.beleid.maand$mobiliteit.tabel(), caption="Persberichten: Mobiliteit per maand")
```

##### 1.2.4.2. Deelbeleid: Mobiliteit {.tabset .tabset-fade}
###### Barplot
```{r "Persberichten Mobiliteit: barplot", echo = FALSE}
params$Persberichten.beleid.beleid$mobiliteit.plot()
```

###### Tabel
```{r "Persberichten Mobiliteit: tabel", echo = FALSE}
kable(params$Persberichten.beleid.beleid$mobiliteit.tabel(), caption = "Persberichten: Mobiliteit")
```

#### 1.2.5. Onderwijs en Educatie
##### 1.2.5.1. Per maand {.tabset .tabset-fade}
###### Barplot
```{r "Persberichten Onderwijs en Educatie: barplot - maand", echo = FALSE}
params$Persberichten.beleid.maand$onderwijs.plot()
```

###### Tabel
```{r "Persberichten Onderwijs en Educatie: tabel - maand", echo = FALSE}
kable(params$Persberichten.beleid.maand$onderwijs.tabel(), caption="Persberichten: Onderwijs en Educatie per maand")
```

##### 1.2.5.2. Deelbeleid: Onderwijs en Educatie {.tabset .tabset-fade}
###### Barplot
```{r "Persberichten Onderwijs en Educatie: barplot", echo = FALSE}
params$Persberichten.beleid.beleid$onderwijs.plot()
```

###### Tabel
```{r "Persberichten Onderwijs en Educatie: tabel", echo = FALSE}
kable(params$Persberichten.beleid.beleid$onderwijs.tabel(), caption = "Persberichten: Onderwijs en Educatie")
```

#### 1.2.6. Ruimte
##### 1.2.7.1. Per maand {.tabset .tabset-fade}
###### Barplot
```{r "Persberichten Ruimte: barplot - maand", echo = FALSE}
params$Persberichten.beleid.maand$ruimte.plot()
```

###### Tabel
```{r "Persberichten Ruimte: tabel - maand", echo = FALSE}
kable(params$Persberichten.beleid.maand$ruimte.tabel(), caption="Persberichten: Ruimte per maand")
```

##### 1.2.7.2. Deelbeleid Ruimte {.tabset .tabset-fade}
###### Barplot
```{r "Persberichten Ruimte: barplot", echo = FALSE}
params$Persberichten.beleid.beleid$ruimte.plot()
```

###### Tabel
```{r "Persberichten Ruimte: tabel", echo = FALSE}
kable(params$Persberichten.beleid.beleid$ruimte.tabel(), caption = "Persberichten: Ruimte")
```

#### 1.2.7. Vrije tijd
##### 1.2.8.1. Per maand {.tabset .tabset-fade}
###### Barplot
```{r "Persberichten Vrije Tijd: barplot - maand", echo = FALSE}
params$Persberichten.beleid.maand$vrijetijd.plot()
```

###### Tabel
```{r "Persberichten Vrije Tijd: tabel - maand", echo = FALSE}
kable(params$Persberichten.beleid.maand$vrijetijd.tabel(), caption="Persberichten: Vrije Tijd per maand")
```

##### 1.2.8.2. Deelbeleid: Vrije tijd {.tabset .tabset-fade}
###### Barplot
```{r "Persberichten Vrije Tijd: barplot", echo = FALSE}
params$Persberichten.beleid.beleid$vrijetijd.plot()
```

###### Tabel
```{r "Persberichten Vrije Tijd: tabel", echo = FALSE}
kable(params$Persberichten.beleid.beleid$vrijetijd.tabel(), caption = "Persberichten: Vrije Tijd")
```



#### 1.2.8. Gouverneur
##### 1.2.2.1. Per maand {.tabset .tabset-fade}
###### Barplot
```{r "Persberichten Gouverneur: barplot - maand", echo = FALSE}
params$Persberichten.beleid.maand$gouverneur.plot()
```

###### Tabel
```{r "Persberichten Gouverneur: tabel - maand", echo = FALSE}
kable(params$Persberichten.beleid.maand$gouverneur.tabel(), caption="Persberichten: Gouverneur per maand")
```

##### 1.2.2.2. Deelbeleid: Gouverneur {.tabset .tabset-fade}
###### Barplot
```{r "Persberichten Gouverneur: barplot", echo = FALSE}
params$Persberichten.beleid.beleid$gouverneur.plot()
```

###### Tabel
```{r "Persberichten Gouverneur: tabel", echo = FALSE}
kable(params$Persberichten.beleid.beleid$gouverneur.tabel(), caption = "Persberichten: Gouverneur")
```




### 1.3. Per verzender
#### 1.3.1. Algemeen {.tabset .tabset-fade}
##### Barplot
```{r "Persberichten per verzender - Barplot", echo = FALSE}
params$Persberichten.verzender.alg$totaal.plot()
```

##### Tabel
```{r "Persberichten per verzender - Tabel", echo = FALSE}
kable(params$Persberichten.verzender.alg$totaal.tabel(), caption="Persberichten per verzender")
```


#### 1.3.2. Per maand
##### 1.3.2.1. Verzonden door: Persdienst {.tabset .tabset-fade}
###### Barplot
```{r "Persberichten per verzender - persdienst: Barplot", echo = FALSE}
params$Persberichten.verzender.maand$persdienst.plot()
```

###### Tabel
```{r "Persberichten per verzender - persdienst: Tabel", echo = FALSE}
kable(params$Persberichten.verzender.maand$persdienst.tabel(), caption="Persberichten: Persdienst")
```

##### 1.3.2.1. Verzonden door: Provincie {.tabset .tabset-fade}
###### Barplot
```{r "Persberichten per verzender - provincie: Barplot", echo = FALSE}
params$Persberichten.verzender.maand$provincie.plot()
```

###### Tabel
```{r "Persberichten per verzender - provincie: Tabel", echo = FALSE}
kable(params$Persberichten.verzender.maand$provincie.tabel(), caption="Persberichten: Provincie")
```


##### 1.3.2.1. Verzonden door: Gouverneur {.tabset .tabset-fade}
###### Barplot
```{r "Persberichten per verzender - gouverneur: Barplot", echo = FALSE}
params$Persberichten.verzender.maand$gouverneur.plot()
```

###### Tabel
```{r "Persberichten per verzender - gouverneur: Tabel", echo = FALSE}
kable(params$Persberichten.verzender.maand$gouverneur.tabel(), caption="Persberichten: Gouverneur")
```

##### 1.3.2.1. Extern {.tabset .tabset-fade}
###### Barplot
```{r "Persberichten per verzender - extern: Barplot", echo = FALSE}
params$Persberichten.verzender.maand$extern.plot()
```

###### Tabel
```{r "Persberichten per verzender - extern: Tabel", echo = FALSE}
kable(params$Persberichten.verzender.maand$extern.tabel(), caption="Persberichten: Extern")
```






### 1.4. Type persberichten {.tabset .tabset-fade}
#### Tabel
```{r "Persberichten per type - Tabel", echo = FALSE}
kable(params$Persberichten.type$type.tabel(), caption = "Persberichten per type")
```

#### Barplot
```{r "Persberichten per type - Barplot", echo = FALSE}
params$Persberichten.type$type.plot()
```





## 2 Persreturn
### 2.1 Persreturn per beleid
#### 2.1.1 Algemeen {.tabset .tabset-fade}
##### Barplot
```{r "Persreturn per beleid - algemeen: barplot", echo = FALSE}
params$Persreturn.beleid$algemeen.plot()
```

##### Tabel
```{r "Persreturn per beleid - algemeen: tabel", echo = FALSE}
kable(params$Persreturn.beleid$algemeen.tabel(), caption= "Persreturn per beleid")
```

#### 2.1.2 Per beleid
##### 2.1.2.1 Provinciebestuur: overkoepelend {.tabset .tabset-fade}
###### Barplot
```{r "Persreturn Provinciebestuur: barplot", echo = FALSE}
params$Persreturn.beleid$provinciebestuur.plot()
```

###### Tabel
```{r "Persreturn Provinciebestuur: tabel", echo = FALSE}
kable(params$Persreturn.beleid$provinciebestuur.tabel(), caption = "Persberichten: Provinciebestuur")
```

##### 2.1.2.2 Economie {.tabset .tabset-fade}
###### Barplot
```{r "Persreturn Economie: barplot", echo = FALSE}
params$Persreturn.beleid$economie.plot()
```

###### Tabel
```{r "Persreturn Economie: tabel", echo = FALSE}
kable(params$Persreturn.beleid$economie.tabel(), caption = "Persberichten: Economie")
```

##### 2.1.2.3 Leefmilieu {.tabset .tabset-fade}
###### Barplot
```{r "Persreturn Leefmilieu: barplot", echo = FALSE}
params$Persreturn.beleid$leefmilieu.plot()
```

###### Tabel
```{r "Persreturn Leefmilieu: tabel", echo = FALSE}
kable(params$Persreturn.beleid$leefmilieu.tabel(), caption = "Persberichten: Leefmilieu")
```

##### 2.1.2.4 Mobiliteit {.tabset .tabset-fade}
###### Barplot
```{r "Persreturn Mobiliteit: barplot", echo = FALSE}
params$Persreturn.beleid$mobiliteit.plot()
```

###### Tabel
```{r "Persreturn Mobiliteit: tabel", echo = FALSE}
kable(params$Persreturn.beleid$mobiliteit.tabel(), caption = "Persberichten: Mobiliteit")
```

##### 2.1.2.5 Onderwijs en Educatie {.tabset .tabset-fade}
###### Barplot
```{r "Persreturn Onderwijs en Educatie: barplot", echo = FALSE}
params$Persreturn.beleid$onderwijs.plot()
```

###### Tabel
```{r "Persreturn Onderwijs en Educatie: tabel", echo = FALSE}
kable(params$Persreturn.beleid$onderwijs.tabel(), caption = "Persberichten: Onderwijs en Educatie")
```

##### 2.1.2.6 Ruimte {.tabset .tabset-fade}
###### Barplot
```{r "Persreturn Ruimte: barplot", echo = FALSE}
params$Persreturn.beleid$ruimte.plot()
```

###### Tabel
```{r "Persreturn Ruimte: tabel", echo = FALSE}
kable(params$Persreturn.beleid$ruimte.tabel(), caption = "Persberichten: Ruimte")
```

##### 2.1.2.7 Vrije Tijd {.tabset .tabset-fade}
###### Barplot
```{r "Persreturn Vrije Tijd: barplot", echo = FALSE}
params$Persreturn.beleid$vrijetijd.plot()
```

###### Tabel
```{r "Persreturn Vrije Tijd: tabel", echo = FALSE}
kable(params$Persreturn.beleid$vrijetijd.tabel(), caption = "Persberichten: Vrije Tijd")
```

##### 2.1.2.8 Gouverneur {.tabset .tabset-fade}
###### Barplot
```{r "Persreturn Gouverneur: barplot", echo = FALSE}
params$Persreturn.beleid$gouverneur.plot()
```

###### Tabel
```{r "Persreturn Gouverneur: tabel", echo = FALSE}
kable(params$Persreturn.beleid$gouverneur.tabel(), caption = "Persberichten: Gouverneur")
```




### 2.2 Persreturn per medium {.tabset .tabset-fade}
#### Barplot
```{r "Persreturn per medium - barplot", echo = FALSE}
params$Persreturn.platform$platform.plot()
```

#### Tabel
```{r "Persreturn per medium - tabel", echo = FALSE}
kable(params$Persreturn.platform$platform.tabel(), caption = "Persreturn per medium")
```




