---
title: "Persstatistiek"
output: 
  html_document:
    toc: true
    toc_float:
      collapsed: false
      smooth_scroll: true
    toc_depth: 4
params:
  data: NA
  jaar: NA
  kwartaal: NA
---

```{r "Load required packages", include = FALSE}
pkg <- installed.packages()[, "Package"]
to.load <- c("RColorBrewer", "knitr", "ggplot2", "readxl")
for (load in to.load) {
    if(!(load %in% pkg)) {
        install.packages(load, dependencies=TRUE)
    }
    library(load, character.only = TRUE )
}
```

# `r paste("Persstatistiek: ", paste("jaar", params$kwartaal, sep= " "), sep = " ")`
## 1 Persberichten
### 1.1 Persberichten per beleidsdomein
#### 1.1.1 Algemeen {.tabset .tabset-fade}
##### Barplot
```{r "Persberichten per beleid: algemeen - plot", echo = FALSE, align="center"}
# Create dataframe
df.bericht.beleid <- data.frame(table(params$data$Beleid))
colnames(df.bericht.beleid) <- c("Beleid","Persberichten")

# Specify color pallete
colors <- c(brewer.pal(8,"Pastel2"), brewer.pal(9, "Pastel1"))

# Create graph
ggplot(data=df.bericht.beleid, aes(x=Beleid, y=Persberichten, fill=Beleid)) +
  geom_bar(position = "dodge", stat='identity') +
  xlab("Beleid") +
  ylab("Aantal") +
  ggtitle("Persberichten per Beleid") +
  geom_text(aes(label=Persberichten),
            position=position_dodge(0.9), vjust=0) +
  theme_bw() +
  theme(axis.text.x = element_text(angle = 45, hjust = 1)) +
  scale_fill_manual(values=colors)
```

##### Tabel
```{r "Persberichten per beleid: algemeen - tabel", echo = FALSE}
kable(df.bericht.beleid, caption = "Persberichten per Beleid")
```

#### 1.1.2 Detail
```{r "Persberichten detail - vorbereiding", include = FALSE}
df.bericht.detail <- split(params$data, params$data$Beleid)

for (i in levels(params$data$Beleid)) ({
  df.bericht.detail[[i]] <- data.frame(table(df.bericht.detail[[i]]$"Detail beleid"))
  df.bericht.detail[[i]] <- cbind(Beleid = i, df.bericht.detail[[i]])
  colnames(df.bericht.detail[[i]]) <- c("Beleid", "Detail","Persberichten")
})
```

##### 1.1.2.1 Economie {.tabset .tabset-fade}
###### Barplot
```{r "Persberichten Economie: barplot", echo = FALSE}
  ggplot(data=df.bericht.detail$Economie, aes(x=Detail, y=Persberichten, fill=Detail)) +
    geom_bar(position = "dodge", stat='identity') +
    xlab("Detail") +
    ylab("Aantal") +
    ggtitle("Persberichten: Economie") +
    geom_text(aes(label=Persberichten),
              position=position_dodge(0.9), vjust=0) +
    theme_bw() +
    theme(axis.text.x = element_text(angle = 45, hjust = 1)) +
    scale_fill_manual(values=colors)
```

###### Tabel
```{r "Persberichten Economie: tabel", echo = FALSE}
kable(df.bericht.detail$Economie, caption = "Persberichten: Economie")
```

##### 1.1.2.2 Gouverneur {.tabset .tabset-fade}
###### Barplot
```{r "Persberichten Gouverneur: barplot", echo = FALSE}
  ggplot(data=df.bericht.detail$Gouverneur, aes(x=Detail, y=Persberichten, fill=Detail)) +
    geom_bar(position = "dodge", stat='identity') +
    xlab("Detail") +
    ylab("Aantal") +
    ggtitle("Persberichten: Gouverneur") +
    geom_text(aes(label=Persberichten),
              position=position_dodge(0.9), vjust=0) +
    theme_bw() +
    theme(axis.text.x = element_text(angle = 45, hjust = 1)) +
    scale_fill_manual(values=colors)
```

###### Tabel
```{r "Persberichten Gouverneur: tabel", echo = FALSE}
kable(df.bericht.detail$Gouverneur, caption = "Persberichten: Gouverneur")
```

##### 1.1.2.3 Leefmilieu {.tabset .tabset-fade}
###### Barplot
```{r "Persberichten Leefmilieu: barplot", echo = FALSE}
  ggplot(data=df.bericht.detail$Leefmilieu, aes(x=Detail, y=Persberichten, fill=Detail)) +
    geom_bar(position = "dodge", stat='identity') +
    xlab("Detail") +
    ylab("Aantal") +
    ggtitle("Persberichten: Leefmilieu") +
    geom_text(aes(label=Persberichten),
              position=position_dodge(0.9), vjust=0) +
    theme_bw() +
    theme(axis.text.x = element_text(angle = 45, hjust = 1)) +
    scale_fill_manual(values=colors)
```

###### Tabel
```{r "Persberichten Leefmilieu: tabel", echo = FALSE}
kable(df.bericht.detail$Leefmilieu, caption = "Persberichten: Leefmilieu")
```

##### 1.1.2.4 Mobiliteit {.tabset .tabset-fade}
###### Barplot
```{r "Persberichten Mobiliteit: barplot", echo = FALSE}
  ggplot(data=df.bericht.detail$Mobiliteit, aes(x=Detail, y=Persberichten, fill=Detail)) +
    geom_bar(position = "dodge", stat='identity') +
    xlab("Detail") +
    ylab("Aantal") +
    ggtitle("Persberichten: Mobiliteit") +
    geom_text(aes(label=Persberichten),
              position=position_dodge(0.9), vjust=0) +
    theme_bw() +
    theme(axis.text.x = element_text(angle = 45, hjust = 1)) +
    scale_fill_manual(values=colors)
```

###### Tabel
```{r "Persberichten Mobiliteit: tabel", echo = FALSE}
kable(df.bericht.detail$Mobiliteit, caption = "Persberichten: Mobiliteit")
```

##### 1.1.2.5 Onderwijs en Educatie {.tabset .tabset-fade}
###### Barplot
```{r "Persberichten Onderwijs en Educatie: barplot", echo = FALSE}
  ggplot(data=df.bericht.detail$"Onderwijs en Educatie", aes(x=Detail, y=Persberichten, fill=Detail)) +
    geom_bar(position = "dodge", stat='identity') +
    xlab("Detail") +
    ylab("Aantal") +
    ggtitle("Persberichten: Onderwijs en Educatie") +
    geom_text(aes(label=Persberichten),
              position=position_dodge(0.9), vjust=0) +
    theme_bw() +
    theme(axis.text.x = element_text(angle = 45, hjust = 1)) +
    scale_fill_manual(values=colors)
```

###### Tabel
```{r "Persberichten Onderwijs en Educatie: tabel", echo = FALSE}
kable(df.bericht.detail$"Onderwije en Educatie", caption = "Persberichten: Onderwijs en Educatie")
```

##### 1.1.2.6 Provinciebestuur {.tabset .tabset-fade}
###### Barplot
```{r "Persberichten Provinciebestuur: barplot", echo = FALSE}
  ggplot(data=df.bericht.detail$Provinciebestuur, aes(x=Detail, y=Persberichten, fill=Detail)) +
    geom_bar(position = "dodge", stat='identity') +
    xlab("Detail") +
    ylab("Aantal") +
    ggtitle("Persberichten: Provinciebestuur") +
    geom_text(aes(label=Persberichten),
              position=position_dodge(0.9), vjust=0) +
    theme_bw() +
    theme(axis.text.x = element_text(angle = 45, hjust = 1)) +
    scale_fill_manual(values=colors)
```

###### Tabel
```{r "Persberichten Provinciebestuur: tabel", echo = FALSE}
kable(df.bericht.detail$"Provinciebestuur", caption = "Persberichten: Provinciebestuur")
```

##### 1.1.2.7 Ruimte {.tabset .tabset-fade}
###### Barplot
```{r "Persberichten Ruimte: barplot", echo = FALSE}
  ggplot(data=df.bericht.detail$Ruimte, aes(x=Detail, y=Persberichten, fill=Detail)) +
    geom_bar(position = "dodge", stat='identity') +
    xlab("Detail") +
    ylab("Aantal") +
    ggtitle("Persberichten: Ruimte") +
    geom_text(aes(label=Persberichten),
              position=position_dodge(0.9), vjust=0) +
    theme_bw() +
    theme(axis.text.x = element_text(angle = 45, hjust = 1)) +
    scale_fill_manual(values=colors)
```

###### Tabel
```{r "Persberichten Ruimte: tabel", echo = FALSE}
kable(df.bericht.detail$Ruimte, caption = "Persberichten: Ruimte")
```

##### 1.1.2.8 Vrije Tijd {.tabset .tabset-fade}
###### Barplot
```{r "Persberichten Vrije Tijd: barplot", echo = FALSE}
  ggplot(data=df.bericht.detail$"Vrije Tijd", aes(x=Detail, y=Persberichten, fill=Detail)) +
    geom_bar(position = "dodge", stat='identity') +
    xlab("Detail") +
    ylab("Aantal") +
    ggtitle("Persberichten: Vrije Tijd") +
    geom_text(aes(label=Persberichten),
              position=position_dodge(0.9), vjust=0) +
    theme_bw() +
    theme(axis.text.x = element_text(angle = 45, hjust = 1)) +
    scale_fill_manual(values=colors)
```

###### Tabel
```{r "Persberichten Vrije Tijd: tabel", echo = FALSE}
kable(df.bericht.detail$"Vrije Tijd", caption = "Persberichten: Vrije Tijd")
```

### 1.2 Persberichten per maand

```{r "Persberichten per maand", echo = FALSE}

```

### 1.3. Persberichten per beleidsdomein per maand

## Persreturn

```{r echo = FALSE}
            # Create dataframe for barplot -------------------------------------
                return.beleid <- data.frame(table(params$data$Beleid,
                                                  params$data$Persreturn))
            # Rename columns ---------------------------------------------------
                colnames(return.beleid) <- c("Beleid", "Persreturn", "Freq")
                
            # Create barplot ---------------------------------------------------
                colors <- brewer.pal(6,"Pastel1")
                ggplot(data=return.beleid, aes(x=Beleid, y=Freq, fill=Persreturn)) + 
                    geom_bar(position = "dodge", stat='identity') +
                    xlab("Beleid") +
                    ylab("Aantal") +
                    ggtitle("Persreturn per beleid:") +
                    geom_text(aes(label=Freq), 
                              position=position_dodge(0.9), vjust=0) +
                    theme_bw() +
                    theme(axis.text.x = element_text(angle = 45, hjust = 1)) +
                    scale_fill_manual(values=colors[2:1])  
            
```