---
output: 
  html_document:
    toc: true
    toc_float:
      collapsed: false
      smooth_scroll: true
    toc_depth: 4
    number_sections: true
params:
  titel: NA
  Persberichten.alg: NA
  Persconferenties.alg: NA
  Persberichten.beleid.maand: NA
  Persberichten.beleid.beleid: NA
  Persberichten.verzender.alg: NA
  Persberichten.verzender.maand: NA
  Persberichten.verzender.beleid: NA
  Persberichten.type: NA
  Persreturn.beleid: NA
  Persreturn.medium: NA
  rendered_by_shiny: FALSE
  
title: "`r params$titel`"
author: "Provincie Antwerpen - Persdienst"
date: "`r format(Sys.Date(), '%d %B %Y')`"
---
<!-- Document settings -->
```{r "settings", include = FALSE}
knitr::opts_chunk$set(echo = FALSE, message = FALSE, warning = FALSE, results='asis')
level <- 1
```

<!-- Headers -->
```{r}
cat(strrep('#', level), 'Verzonden persberichten \n')
level <- level+1
```

```{r}
cat(strrep('#', level), 'Algemeen provincie \n')
level <- level+1
```

```{r}
section <- knitr::knit_child('Section_Persberichten.Rmd', quiet=TRUE)
cat(unlist(section), sep= '\n')
```

## Persconferenties
### Persconferenties per kwartaal {.tabset .tabset-fade}
#### Plot - aantal {.unlisted .unnumbered}
```{r "Persconferenties algemeen: kwartaal - plot aantal", align="center"}
params$Persconferenties.alg$kwartaal.plot.aantal()
```

#### Plot - procent {.unlisted .unnumbered}
```{r "Persconferenties algemeen: kwartaal - plot procent", align="center"}
params$Persconferenties.alg$kwartaal.plot.procent()
```

#### Tabel {.unlisted .unnumbered}
```{r "Persconferenties algemeen: kwartaal - tabel"}
kable(params$Persconferenties.alg$kwartaal.tabel()
      , caption = "Persconferenties per Beleid"
      , row.names = FALSE)
```

### {.unlisted .unnumbered}
`r params$Persconferenties.alg$kwartaal.uitleg()`

```{r}
# Update progressbar
if (params$rendered_by_shiny) shiny::setProgress(6)
```


### Persconferenties per maand {.tabset .tabset-fade}
#### Plot - aantal {.unlisted .unnumbered}
```{r "Persconferenties per maand - Plot - aantal"}
params$Persconferenties.alg$maand.plot.aantal()
```

#### Plot - procent {.unlisted .unnumbered}
```{r "Persconferenties per maand - Plot - procent"}
params$Persconferenties.alg$maand.plot.procent()
```


#### Tabel {.unlisted .unnumbered}
```{r "Persconferenties per maand: tabel"}
kable(params$Persconferenties.alg$maand.tabel()
      , caption = "Persconferenties per maand"
      , row.names = FALSE)
```

### {.unlisted .unnumbered}
`r params$Persconferenties.alg$maand.uitleg()`

```{r}
# Update progressbar
if (params$rendered_by_shiny) shiny::setProgress(7)
```

### Persconferenties per dag {.tabset .tabset-fade}
#### Plot - aantal {.unlisted .unnumbered}
```{r "Persconferenties per dag - Plot - aantal"}
params$Persconferenties.alg$dag.plot.aantal()
```

#### Plot - procent {.unlisted .unnumbered}
```{r "Persconferenties per dag - Plot - procent"}
params$Persconferenties.alg$dag.plot.procent()
```


#### Tabel {.unlisted .unnumbered}
```{r "Persconferenties per dag: tabel"}
kable(params$Persconferenties.alg$dag.tabel()
      , caption = "Persconferenties per dag"
      , row.names = FALSE)
```

### {.unlisted .unnumbered}
`r params$Persconferenties.alg$dag.uitleg()`

```{r}
# Update progressbar
if (params$rendered_by_shiny) shiny::setProgress(8)
```

### Persconferenties per week {.tabset .tabset-fade}
#### Plot - aantal {.unlisted .unnumbered}
```{r "Persconferenties per week - Plot - aantal"}
params$Persconferenties.alg$week.plot.aantal()
```

#### Plot - procent {.unlisted .unnumbered}
```{r "Persconferenties per week - Plot - procent"}
params$Persconferenties.alg$week.plot.procent()
```

#### Tabel {.unlisted .unnumbered}
```{r "Persconferenties per week: tabel"}
kable(params$Persconferenties.alg$week.tabel()
      , caption = "Persconferenties per week"
      , row.names = FALSE)
```

### {.unlisted .unnumbered}
`r params$Persconferenties.alg$week.uitleg()`

```{r}
# Update progressbar
if (params$rendered_by_shiny) shiny::setProgress(9)
```


### Persconferenties per beleid {.tabset .tabset-fade}
#### Plot - aantal {.unlisted .unnumbered}
```{r "Persconferenties per beleid: algemeen - plot aantal", align="center"}
params$Persconferenties.alg$beleid.plot.aantal()
```

#### Plot - procent {.unlisted .unnumbered}
```{r "Persconferenties per beleid: algemeen - plot procent", align="center"}
params$Persconferenties.alg$beleid.plot.procent()
```

#### Tabel {.unlisted .unnumbered}
```{r "Persconferenties per beleid: algemeen - tabel"}
kable(params$Persconferenties.alg$beleid.tabel()
      , caption = "Persconferenties per Beleid"
      , row.names = FALSE)
```

###  {.unlisted .unnumbered}
`r params$Persconferenties.alg$beleid.uitleg()`

```{r}
# Update progressbar
if (params$rendered_by_shiny) shiny::setProgress(10)
```


## Beleid en deelbeleid
### Provinciebestuur
#### Per maand {.tabset .tabset-fade}
##### Plot - aantal {.unlisted .unnumbered}
```{r "Persberichten Provinciebestuur: Plot - aantal - maand"}
params$Persberichten.beleid.maand$provinciebestuur.plot.aantal()
```

##### Plot - procent {.unlisted .unnumbered}
```{r "Persberichten Provinciebestuur: Plot - procent - maand"}
params$Persberichten.beleid.maand$provinciebestuur.plot.procent()
```

##### Tabel {.unlisted .unnumbered}
```{r "Persberichten Provinciebestuur: tabel - maand"}
kable(params$Persberichten.beleid.maand$provinciebestuur.tabel()
      , caption="Persberichten: Provinciebestuur per maand"
      , row.names = FALSE
      )
```

#### {.unlisted .unnumbered}
`r params$Persberichten.beleid.maand$provinciebestuur.uitleg()`

#### Per thema {.tabset .tabset-fade}
##### Plot - aantal {.unlisted .unnumbered}
```{r "Persberichten Provinciebestuur: Plot - aantal"}
params$Persberichten.beleid.beleid$provinciebestuur.plot.aantal()
```

##### Plot - procent {.unlisted .unnumbered}
```{r "Persberichten Provinciebestuur: Plot - procent"}
params$Persberichten.beleid.beleid$provinciebestuur.plot.procent()
```

##### Tabel {.unlisted .unnumbered}
```{r "Persberichten Provinciebestuur: tabel"}
kable(params$Persberichten.beleid.beleid$provinciebestuur.tabel(), caption = "Persberichten: Provinciebestuur")
```

#### {.unlisted .unnumbered}
`r params$Persberichten.beleid.beleid$provinciebestuur.uitleg()`

```{r}
# Update progressbar
if (params$rendered_by_shiny) shiny::setProgress(11)
```

### Economie
#### Per maand {.tabset .tabset-fade}
##### Plot - aantal {.unlisted .unnumbered}
```{r "Persberichten Economie: Plot - aantal - maand"}
params$Persberichten.beleid.maand$economie.plot.aantal()
```

##### Plot - procent {.unlisted .unnumbered}
```{r "Persberichten Economie: Plot - procent - maand"}
params$Persberichten.beleid.maand$economie.plot.procent()
```

##### Tabel {.unlisted .unnumbered}
```{r "Persberichten Economie: tabel - maand"}
kable(params$Persberichten.beleid.maand$economie.tabel()
      , caption="Persberichten: Economie per maand"
      , row.names = FALSE)
```

#### {.unlisted .unnumbered}
`r params$Persberichten.beleid.maand$economie.uitleg()`

#### Deelbeleid: Economie {.tabset .tabset-fade}
##### Plot - aantal {.unlisted .unnumbered}
```{r "Persberichten Economie: Plot - aantal"}
params$Persberichten.beleid.beleid$economie.plot.aantal()
```

##### Plot - procent {.unlisted .unnumbered}
```{r "Persberichten Economie: Plot - procent"}
params$Persberichten.beleid.beleid$economie.plot.procent()
```

##### Tabel {.unlisted .unnumbered}
```{r "Persberichten Economie: tabel"}
kable(params$Persberichten.beleid.beleid$economie.tabel(), caption = "Persberichten: Economie")
```

#### {.unlisted .unnumbered}
`r params$Persberichten.beleid.beleid$economie.uitleg()`

```{r}
# Update progressbar
if (params$rendered_by_shiny) shiny::setProgress(12)
```

### Leefmilieu
#### Per maand {.tabset .tabset-fade}
##### Plot - aantal {.unlisted .unnumbered}
```{r "Persberichten Leefmilieu: Plot - aantal - maand"}
params$Persberichten.beleid.maand$leefmilieu.plot.aantal()
```

##### Plot - procent {.unlisted .unnumbered}
```{r "Persberichten Leefmilieu: Plot - procent - maand"}
params$Persberichten.beleid.maand$leefmilieu.plot.procent()
```

##### Tabel {.unlisted .unnumbered}
```{r "Persberichten Leefmilieu: tabel - maand"}
kable(params$Persberichten.beleid.maand$leefmilieu.tabel()
      , caption="Persberichten: Leefmilieu per maand"
      , row.names = FALSE)
```

#### {.unlisted .unnumbered}
`r params$Persberichten.beleid.maand$leefmilieu.uitleg()`

#### Deelbeleid: Leefmilieu {.tabset .tabset-fade}
##### Plot - aantal {.unlisted .unnumbered}
```{r "Persberichten Leefmilieu: Plot - aantal"}
params$Persberichten.beleid.beleid$leefmilieu.plot.aantal()
```

##### Plot - procent {.unlisted .unnumbered}
```{r "Persberichten Leefmilieu: Plot - procent"}
params$Persberichten.beleid.beleid$leefmilieu.plot.procent()
```

##### Tabel {.unlisted .unnumbered}
```{r "Persberichten Leefmilieu: tabel"}
kable(params$Persberichten.beleid.beleid$leefmilieu.tabel(), caption = "Persberichten: Leefmilieu")
```

####  {.unlisted .unnumbered}
`r params$Persberichten.beleid.maand$leefmilieu.uitleg()`

```{r}
# Update progressbar
if (params$rendered_by_shiny) shiny::setProgress(13)
```

### Mobiliteit
#### Per maand {.tabset .tabset-fade}
##### Plot - aantal {.unlisted .unnumbered}
```{r "Persberichten Mobiliteit: Plot - aantal - maand"}
params$Persberichten.beleid.maand$mobiliteit.plot.aantal()
```

##### Plot - procent {.unlisted .unnumbered}
```{r "Persberichten Mobiliteit: Plot - procent - maand"}
params$Persberichten.beleid.maand$mobiliteit.plot.procent()
```

##### Tabel {.unlisted .unnumbered}
```{r "Persberichten Mobiliteit: tabel - maand"}
kable(params$Persberichten.beleid.maand$mobiliteit.tabel()
      , caption="Persberichten: Mobiliteit per maand"
      , row.names = FALSE)
```

####  {.unlisted .unnumbered}
`r params$Persberichten.beleid.maand$mobiliteit.uitleg()`

##### 1.2.4.2. Deelbeleid: Mobiliteit {.tabset .tabset-fade}
###### Plot - aantal
```{r "Persberichten Mobiliteit: Plot - aantal"}
params$Persberichten.beleid.beleid$mobiliteit.plot.aantal()
```

###### Plot - procent
```{r "Persberichten Mobiliteit: Plot - procent"}
params$Persberichten.beleid.beleid$mobiliteit.plot.procent()
```

###### Tabel
```{r "Persberichten Mobiliteit: tabel"}
kable(params$Persberichten.beleid.beleid$mobiliteit.tabel()
      , caption = "Persberichten: Mobiliteit")
```

##### {.unlisted .unnumbered}
`r params$Persberichten.beleid.beleid$mobiliteit.uitleg()`

```{r}
# Update progressbar
if (params$rendered_by_shiny) shiny::setProgress(14)
```

### Onderwijs en Educatie
#### Per maand {.tabset .tabset-fade}
##### Plot - aantal {.unlisted .unnumbered}
```{r "Persberichten Onderwijs en Educatie: Plot - aantal - maand"}
params$Persberichten.beleid.maand$onderwijs.plot.aantal()
```

##### Plot - procent {.unlisted .unnumbered}
```{r "Persberichten Onderwijs en Educatie: Plot - procent - maand"}
params$Persberichten.beleid.maand$onderwijs.plot.procent()
```

##### Tabel {.unlisted .unnumbered}
```{r "Persberichten Onderwijs en Educatie: tabel - maand"}
kable(params$Persberichten.beleid.maand$onderwijs.tabel()
      , caption="Persberichten: Onderwijs en Educatie per maand"
      , row.names = FALSE)
```

#### {.unlisted .unnumbered}
`r params$Persberichten.beleid.maand$onderwijs.uitleg()`

#### Deelbeleid: Onderwijs en Educatie {.tabset .tabset-fade}
##### Plot - aantal {.unlisted .unnumbered}
```{r "Persberichten Onderwijs en Educatie: Plot - aantal"}
params$Persberichten.beleid.beleid$onderwijs.plot.aantal()
```

##### Plot - procent {.unlisted .unnumbered}
```{r "Persberichten Onderwijs en Educatie: Plot - procent"}
params$Persberichten.beleid.beleid$onderwijs.plot.procent()
```

##### Tabel {.unlisted .unnumbered}
```{r "Persberichten Onderwijs en Educatie: tabel"}
kable(params$Persberichten.beleid.beleid$onderwijs.tabel(), caption = "Persberichten: Onderwijs en Educatie")
```

####  {.unlisted .unnumbered}
`r params$Persberichten.beleid.beleid$onderwijs.uitleg()`

```{r}
# Update progressbar
if (params$rendered_by_shiny) shiny::setProgress(15)
```

### Ruimte
#### Per maand {.tabset .tabset-fade}
##### Plot - aantal {.unlisted .unnumbered}
```{r "Persberichten Ruimte: Plot - aantal - maand"}
params$Persberichten.beleid.maand$ruimte.plot.aantal()
```

##### Plot - procent {.unlisted .unnumbered}
```{r "Persberichten Ruimte: Plot - procent - maand"}
params$Persberichten.beleid.maand$ruimte.plot.procent()
```

##### Tabel {.unlisted .unnumbered}
```{r "Persberichten Ruimte: tabel - maand"}
kable(params$Persberichten.beleid.maand$ruimte.tabel()
      , caption="Persberichten: Ruimte per maand"
      , row.names = FALSE)
```

#### {.unlisted .unnumbered}
`r params$Persberichten.beleid.maand$ruimte.uitleg()`

#### Deelbeleid Ruimte {.tabset .tabset-fade}
##### Plot - aantal {.unlisted .unnumbered}
```{r "Persberichten Ruimte: Plot - aantal"}
params$Persberichten.beleid.beleid$ruimte.plot.aantal()
```

##### Plot - procent {.unlisted .unnumbered}
```{r "Persberichten Ruimte: Plot - procent"}
params$Persberichten.beleid.beleid$ruimte.plot.procent()
```

##### Tabel {.unlisted .unnumbered}
```{r "Persberichten Ruimte: tabel"}
kable(params$Persberichten.beleid.beleid$ruimte.tabel(), caption = "Persberichten: Ruimte")
```

#### {.unlisted .unnumbered}
`r params$Persberichten.beleid.beleid$ruimte.uitleg()`

```{r}
# Update progressbar
if (params$rendered_by_shiny) shiny::setProgress(16)
```

### Vrije tijd
#### Per maand {.tabset .tabset-fade}
##### Plot - aantal {.unlisted .unnumbered}
```{r "Persberichten Vrije Tijd: Plot - aantal - maand"}
params$Persberichten.beleid.maand$vrijetijd.plot.aantal()
```

##### Plot - procent {.unlisted .unnumbered}
```{r "Persberichten Vrije Tijd: Plot - procent - maand"}
params$Persberichten.beleid.maand$vrijetijd.plot.procent()
```

##### Tabel {.unlisted .unnumbered}
```{r "Persberichten Vrije Tijd: tabel - maand"}
kable(params$Persberichten.beleid.maand$vrijetijd.tabel()
      , caption="Persberichten: Vrije Tijd per maand"
      , row.names = FALSE)
```

#### {.unlisted .unnumbered}
`r params$Persberichten.beleid.maand$vrijetijd.uitleg()`

#### Deelbeleid: Vrije tijd {.tabset .tabset-fade}
##### Plot - aantal {.unlisted .unnumbered}
```{r "Persberichten Vrije Tijd: Plot - aantal"}
params$Persberichten.beleid.beleid$vrijetijd.plot.aantal()
```

##### Plot - procent {.unlisted .unnumbered}
```{r "Persberichten Vrije Tijd: Plot - procent"}
params$Persberichten.beleid.beleid$vrijetijd.plot.procent()
```

##### Tabel {.unlisted .unnumbered}
```{r "Persberichten Vrije Tijd: tabel"}
kable(params$Persberichten.beleid.beleid$vrijetijd.tabel(), caption = "Persberichten: Vrije Tijd")
```

#### {.unlisted .unnumbered}
`r params$Persberichten.beleid.beleid$vrijetijd.uitleg()`

```{r}
# Update progressbar
if (params$rendered_by_shiny) shiny::setProgress(17)
```

### Gouverneur
#### Per maand {.tabset .tabset-fade}
##### Plot - aantal {.unlisted .unnumbered}
```{r "Persberichten Gouverneur: Plot - aantal - maand"}
params$Persberichten.beleid.maand$gouverneur.plot.aantal()
```

##### Plot - procent {.unlisted .unnumbered}
```{r "Persberichten Gouverneur: Plot - procent - maand"}
params$Persberichten.beleid.maand$gouverneur.plot.procent()
```

##### Tabel {.unlisted .unnumbered}
```{r "Persberichten Gouverneur: tabel - maand"}
kable(params$Persberichten.beleid.maand$gouverneur.tabel()
      , caption="Persberichten: Gouverneur per maand"
      , row.names = FALSE)
```

####  {.unlisted .unnumbered}
`r params$Persberichten.beleid.maand$gouverneur.uitleg()`

##### 1.2.8.2. Deelbeleid: Gouverneur {.tabset .tabset-fade}
###### Plot - aantal
```{r "Persberichten Gouverneur: Plot - aantal"}
params$Persberichten.beleid.beleid$gouverneur.plot.procent()
```

###### Plot - procent
```{r "Persberichten Gouverneur: Plot - procent"}
params$Persberichten.beleid.beleid$gouverneur.plot.procent()
```

###### Tabel
```{r "Persberichten Gouverneur: tabel"}
kable(params$Persberichten.beleid.beleid$gouverneur.tabel(), caption = "Persberichten: Gouverneur")
```

##### {.unlisted .unnumbered}
`r params$Persberichten.beleid.beleid$gouverneur.uitleg()`

```{r}
# Update progressbar
if (params$rendered_by_shiny) shiny::setProgress(18)
```


## Per verzender
### Algemeen {.tabset .tabset-fade}
#### Plot - aantal {.unlisted .unnumbered}
```{r "Persberichten per verzender - Plot - aantal"}
params$Persberichten.verzender.alg$totaal.plot.aantal()
```

#### Plot - procent {.unlisted .unnumbered}
```{r "Persberichten per verzender - Plot - procent"}
params$Persberichten.verzender.alg$totaal.plot.procent()
```


##### Tabel {.unlisted .unnumbered}
```{r "Persberichten per verzender - Tabel"}
kable(params$Persberichten.verzender.alg$totaal.tabel(), caption="Persberichten per verzender")
```

#### {.unlisted .unnumbered}
`r params$Persberichten.verzender.alg$totaal.uitleg()`

```{r}
# Update progressbar
if (params$rendered_by_shiny) shiny::setProgress(19)
```


### Per maand
#### Verzonden door: Persdienst {.tabset .tabset-fade}
##### Plot - aantal {.unlisted .unnumbered}
```{r "Persberichten per verzender - persdienst: Plot - aantal"}
params$Persberichten.verzender.maand$persdienst.plot.aantal()
```

##### Plot - procent {.unlisted .unnumbered}
```{r "Persberichten per verzender - persdienst: Plot - procent"}
params$Persberichten.verzender.maand$persdienst.plot.procent()
```

##### Tabel {.unlisted .unnumbered}
```{r "Persberichten per verzender - persdienst: Tabel"}
kable(params$Persberichten.verzender.maand$persdienst.tabel()
      , caption="Persberichten: Persdienst"
      , row.names = FALSE)
```

#### {.unlisted .unnumbered}
`r params$Persberichten.verzender.maand$persdienst.uitleg()`

```{r}
# Update progressbar
if (params$rendered_by_shiny) shiny::setProgress(20)
```

#### Verzonden door: Provincie {.tabset .tabset-fade}
##### Plot - aantal {.unlisted .unnumbered}
```{r "Persberichten per verzender - provincie: Plot - aantal"}
params$Persberichten.verzender.maand$provincie.plot.aantal()
```

##### Plot - procent {.unlisted .unnumbered}
```{r "Persberichten per verzender - provincie: Plot - procent"}
params$Persberichten.verzender.maand$provincie.plot.procent()
```

##### Tabel {.unlisted .unnumbered}
```{r "Persberichten per verzender - provincie: Tabel"}
kable(params$Persberichten.verzender.maand$provincie.tabel()
      , caption="Persberichten: Provincie"
      , row.names = FALSE)
```

#### {.unlisted .unnumbered}
`r params$Persberichten.verzender.maand$provincie.uitleg()`

```{r}
# Update progressbar
if (params$rendered_by_shiny) shiny::setProgress(21)
```

#### Verzonden door: Gouverneur {.tabset .tabset-fade}
##### Plot - aantal {.unlisted .unnumbered}
```{r "Persberichten per verzender - gouverneur: Plot - aantal"}
params$Persberichten.verzender.maand$gouverneur.plot.aantal()
```

##### Plot - procent {.unlisted .unnumbered}
```{r "Persberichten per verzender - gouverneur: Plot - procent"}
params$Persberichten.verzender.maand$gouverneur.plot.procent()
```

##### Tabel {.unlisted .unnumbered}
```{r "Persberichten per verzender - gouverneur: Tabel"}
kable(params$Persberichten.verzender.maand$gouverneur.tabel()
      , caption="Persberichten: Gouverneur"
      , row.names = FALSE)
```

#### {.unlisted .unnumbered}
`r params$Persberichten.verzender.maand$gouverneur.uitleg()`

```{r}
# Update progressbar
if (params$rendered_by_shiny) shiny::setProgress(22)
```

##### 1.3.2.4. Verzonden door: Extern {.tabset .tabset-fade}
###### Plot - aantal
```{r "Persberichten per verzender - extern: Plot - aantal"}
params$Persberichten.verzender.maand$extern.plot.aantal()
```

###### Plot - procent
```{r "Persberichten per verzender - extern: Plot - procent"}
params$Persberichten.verzender.maand$extern.plot.procent()
```

###### Tabel
```{r "Persberichten per verzender - extern: Tabel"}
kable(params$Persberichten.verzender.maand$extern.tabel()
      , caption="Persberichten: Extern"
      , row.names = FALSE)
```

##### {.unlisted .unnumbered}
`r params$Persberichten.verzender.maand$extern.uitleg()`

```{r}
# Update progressbar
if (params$rendered_by_shiny) shiny::setProgress(23)
```

### Per (Deel)Beleid
#### Economie {.tabset .tabset-fade}
##### Plot - aantal {.unlisted .unnumbered}
```{r "Persberichten per verzender - beleid: Plot - economie"}
params$Persberichten.verzender.beleid$economie.plot.aantal()
```

##### Tabel {.unlisted .unnumbered}
```{r "Persberichten per verzender - beleid: Tabel - economie"}
kable(params$Persberichten.verzender.beleid$economie.tabel()
      , caption="Persberichten: Extern"
      , row.names = FALSE)
```

#### {.unlisted .unnumbered}
`r params$Persberichten.verzender.beleid$economie.uitleg()`

#### Gouverneur {.tabset .tabset-fade}
##### Plot - aantal {.unlisted .unnumbered}
```{r "Persberichten per verzender - beleid: Plot - gouverneur"}
params$Persberichten.verzender.beleid$gouverneur.plot.aantal()
```

###### Tabel {.unlisted .unnumbered}
```{r "Persberichten per verzender - beleid: Tabel - gouverneur"}
kable(params$Persberichten.verzender.beleid$gouverneur.tabel()
      , caption="Persberichten: Extern"
      , row.names = FALSE)
```

#### {.unlisted .unnumbered}
`r params$Persberichten.verzender.beleid$gouverneur.uitleg()`

#### Leefmilieu {.tabset .tabset-fade}
##### Plot - aantal {.unlisted .unnumbered}
```{r "Persberichten per verzender - beleid: Plot - leefmilieu"}
params$Persberichten.verzender.beleid$leefmilieu.plot.aantal()
```

##### Tabel {.unlisted .unnumbered}
```{r "Persberichten per verzender - beleid: Tabel - leefmilieu"}
kable(params$Persberichten.verzender.beleid$leefmilieu.tabel()
      , caption="Persberichten: Extern"
      , row.names = FALSE)
```

#### {.unlisted .unnumbered}
`r params$Persberichten.verzender.beleid$leefmilieu.uitleg()`

#### Mobiliteit {.tabset .tabset-fade}
##### Plot - aantal {.unlisted .unnumbered}
```{r "Persberichten per verzender - beleid: Plot - mobiliteit"}
params$Persberichten.verzender.beleid$mobiliteit.plot.aantal()
```

##### Tabel {.unlisted .unnumbered}
```{r "Persberichten per verzender - beleid: Tabel - mobiliteit"}
kable(params$Persberichten.verzender.beleid$mobiliteit.tabel()
      , caption="Persberichten: Extern"
      , row.names = FALSE)
```

#### {.unlisted .unnumbered}
`r params$Persberichten.verzender.beleid$mobiliteit.uitleg()`

#### Onderwijs en Educatie {.tabset .tabset-fade}
##### Plot - aantal {.unlisted .unnumbered}
```{r "Persberichten per verzender - beleid: Plot - onderwijs"}
params$Persberichten.verzender.beleid$onderwijs.plot.aantal()
```

##### Tabel {.unlisted .unnumbered}
```{r "Persberichten per verzender - beleid: Tabel - onderwijs"}
kable(params$Persberichten.verzender.beleid$onderwijs.tabel()
      , caption="Persberichten: Extern"
      , row.names = FALSE)
```

#### {.unlisted .unnumbered}
`r params$Persberichten.verzender.beleid$onderwijs.uitleg()`

#### Provinciebestuur {.tabset .tabset-fade}
##### Plot - aantal {.unlisted .unnumbered}
```{r "Persberichten per verzender - beleid: Plot - provinciebestuur"}
params$Persberichten.verzender.beleid$provinciebestuur.plot.aantal()
```

##### Tabel {.unlisted .unnumbered}
```{r "Persberichten per verzender - beleid: Tabel - provinciebesturu"}
kable(params$Persberichten.verzender.beleid$provinciebestuur.tabel()
      , caption="Persberichten: Extern"
      , row.names = FALSE)
```

#### {.unlisted .unnumbered}
`r params$Persberichten.verzender.beleid$provinciebestuur.uitleg()`

#### Ruimte {.tabset .tabset-fade}
##### Plot - aantal {.unlisted .unnumbered}
```{r "Persberichten per verzender - beleid: Plot - ruimte"}
params$Persberichten.verzender.beleid$ruimte.plot.aantal()
```

##### Tabel {.unlisted .unnumbered}
```{r "Persberichten per verzender - beleid: Tabel - ruimte"}
kable(params$Persberichten.verzender.beleid$ruimte.tabel()
      , caption="Persberichten: Extern"
      , row.names = FALSE)
```

#### {.unlisted .unnumbered}
`r params$Persberichten.verzender.beleid$ruimte.uitleg()`

#### Vrije Tijd {.tabset .tabset-fade}
##### Plot - aantal {.unlisted .unnumbered}
```{r "Persberichten per verzender - beleid: Plot - vrijetijd"}
params$Persberichten.verzender.beleid$vrijetijd.plot.aantal()
```

##### Tabel {.unlisted .unnumbered}
```{r "Persberichten per verzender - beleid: Tabel - vrijetijd"}
kable(params$Persberichten.verzender.beleid$vrijetijd.tabel()
      , caption="Persberichten: Extern"
      , row.names = FALSE)
```

#### {.unlisted .unnumbered}
`r params$Persberichten.verzender.beleid$vrijetijd.uitleg()`

## Type persberichten {.tabset .tabset-fade}
### Tabel {.unlisted .unnumbered}
```{r "Persberichten per type - Tabel"}
kable(params$Persberichten.type$type.tabel(), caption = "Persberichten per type")
```

### Plot - aantal {.unlisted .unnumbered}
```{r "Persberichten per type - Plot - aantal"}
params$Persberichten.type$type.plot.aantal()
```

### Plot - procent {.unlisted .unnumbered}
```{r "Persberichten per type - Plot - procent"}
params$Persberichten.type$type.plot.procent()
```

## {.unlisted .unnumbered}
`r params$Persberichten.type$type.uitleg()`

```{r}
# Update progressbar
if (params$rendered_by_shiny) shiny::setProgress(24)
```



# Persreturn
## Persreturn per beleid
### Algemeen {.tabset .tabset-fade}
#### Plot - aantal {.unlisted .unnumbered}
```{r "Persreturn per beleid - algemeen: Plot - aantal"}
params$Persreturn.beleid$algemeen.plot.aantal()
```

#### Plot - procent {.unlisted .unnumbered}
```{r "Persreturn per beleid - algemeen: Plot - procent"}
params$Persreturn.beleid$algemeen.plot.procent()
```

#### Tabel {.unlisted .unnumbered}
```{r "Persreturn per beleid - algemeen: tabel"}
kable(params$Persreturn.beleid$algemeen.tabel(), 
        caption= "Persreturn per beleid",
        rownames = FALSE)
```

### {.unlisted .unnumbered}
`r params$Persreturn.beleid$algemeen.uitleg()`

```{r}
# Update progressbar
if (params$rendered_by_shiny) shiny::setProgress(25)
```

### Per beleid
#### Provinciebestuur: overkoepelend {.tabset .tabset-fade}
##### Plot - aantal {.unlisted .unnumbered}
```{r "Persreturn Provinciebestuur: Plot - aantal"}
params$Persreturn.beleid$provinciebestuur.plot.aantal()
```

##### Plot - procent {.unlisted .unnumbered}
```{r "Persreturn Provinciebestuur: Plot - procent"}
params$Persreturn.beleid$provinciebestuur.plot.procent()
```

##### Tabel {.unlisted .unnumbered}
```{r "Persreturn Provinciebestuur: tabel"}
kable(params$Persreturn.beleid$provinciebestuur.tabel(), caption = "Persberichten: Provinciebestuur")
```

#### {.unlisted .unnumbered}
`r params$Persreturn.beleid$provinciebestuur.uitleg()`

```{r}
# Update progressbar
if (params$rendered_by_shiny) shiny::setProgress(26)
```

#### Economie {.tabset .tabset-fade}
##### Plot - aantal {.unlisted .unnumbered}
```{r "Persreturn Economie: Plot - aantal"}
params$Persreturn.beleid$economie.plot.aantal()
```

##### Plot - procent {.unlisted .unnumbered}
```{r "Persreturn Economie: Plot - procent"}
params$Persreturn.beleid$economie.plot.procent()
```

##### Tabel {.unlisted .unnumbered}
```{r "Persreturn Economie: tabel"}
kable(params$Persreturn.beleid$economie.tabel(), 
      caption = "Persberichten: Economie",
      rownames = FALSE)
```

#### {.unlisted .unnumbered}
`r params$Persreturn.beleid$economie.uitleg()`

```{r}
# Update progressbar
if (params$rendered_by_shiny) shiny::setProgress(27)
```

#### Leefmilieu {.tabset .tabset-fade}
##### Plot - aantal {.unlisted .unnumbered}
```{r "Persreturn Leefmilieu: Plot - aantal"}
params$Persreturn.beleid$leefmilieu.plot.aantal()
```

##### Plot - procent {.unlisted .unnumbered}
```{r "Persreturn Leefmilieu: Plot - procent"}
params$Persreturn.beleid$leefmilieu.plot.procent()
```

##### Tabel {.unlisted .unnumbered}
```{r "Persreturn Leefmilieu: tabel"}
kable(params$Persreturn.beleid$leefmilieu.tabel(), 
      caption = "Persberichten: Leefmilieu",
      rownames = FALSE)
```

#### {.unlisted .unnumbered}
`r params$Persreturn.beleid$leefmilieu.uitleg()`

```{r}
# Update progressbar
if (params$rendered_by_shiny) shiny::setProgress(28)
```

#### Mobiliteit {.tabset .tabset-fade}
##### Plot - aantal {.unlisted .unnumbered}
```{r "Persreturn Mobiliteit: Plot - aantal"}
params$Persreturn.beleid$mobiliteit.plot.aantal()
```

##### Plot - procent {.unlisted .unnumbered}
```{r "Persreturn Mobiliteit: Plot - procent"}
params$Persreturn.beleid$mobiliteit.plot.procent()
```

##### Tabel {.unlisted .unnumbered}
```{r "Persreturn Mobiliteit: tabel"}
kable(params$Persreturn.beleid$mobiliteit.tabel(), 
      caption = "Persberichten: Mobiliteit",
      rownames = FALSE)
```

#### {.unlisted .unnumbered}
`r params$Persreturn.beleid$mobiliteit.uitleg()`

```{r}
# Update progressbar
if (params$rendered_by_shiny) shiny::setProgress(29)
```

#### Onderwijs en Educatie {.tabset .tabset-fade}
##### Plot - aantal {.unlisted .unnumbered}
```{r "Persreturn Onderwijs en Educatie: Plot - aantal"}
params$Persreturn.beleid$onderwijs.plot.aantal()
```

##### Plot - procent {.unlisted .unnumbered}
```{r "Persreturn Onderwijs en Educatie: Plot - procent"}
params$Persreturn.beleid$onderwijs.plot.procent()
```

##### Tabel {.unlisted .unnumbered}
```{r "Persreturn Onderwijs en Educatie: tabel"}
kable(params$Persreturn.beleid$onderwijs.tabel(), 
      caption = "Persberichten: Onderwijs en Educatie",
      rownames = FALSE)
```

#### {.unlisted .unnumbered}
`r params$Persreturn.beleid$onderwijs.uitleg()`

```{r}
# Update progressbar
if (params$rendered_by_shiny) shiny::setProgress(30)
```

#### Ruimte {.tabset .tabset-fade}
##### Plot - aantal {.unlisted .unnumbered}
```{r "Persreturn Ruimte: Plot - aantal"}
params$Persreturn.beleid$ruimte.plot.aantal()
```

##### Plot - procent {.unlisted .unnumbered}
```{r "Persreturn Ruimte: Plot - procent"}
params$Persreturn.beleid$ruimte.plot.procent()
```

##### Tabel {.unlisted .unnumbered}
```{r "Persreturn Ruimte: tabel"}
kable(params$Persreturn.beleid$ruimte.tabel(), 
      caption = "Persberichten: Ruimte",
      rownames = FALSE)
```

#### {.unlisted .unnumbered}
`r params$Persreturn.beleid$ruimte.uitleg()`

```{r}
# Update progressbar
if (params$rendered_by_shiny) shiny::setProgress(31)
```

#### Vrije Tijd {.tabset .tabset-fade}
##### Plot - aantal {.unlisted .unnumbered}
```{r "Persreturn Vrije Tijd: Plot - aantal"}
params$Persreturn.beleid$vrijetijd.plot.aantal()
```

##### Plot - procent {.unlisted .unnumbered}
```{r "Persreturn Vrije Tijd: Plot - procent"}
params$Persreturn.beleid$vrijetijd.plot.procent()
```

##### Tabel {.unlisted .unnumbered}
```{r "Persreturn Vrije Tijd: tabel"}
kable(params$Persreturn.beleid$vrijetijd.tabel(), 
      caption = "Persberichten: Vrije Tijd",
      rownames = FALSE)
```

#### {.unlisted .unnumbered}
`r params$Persreturn.beleid$vrijetijd.uitleg()`

```{r}
# Update progressbar
if (params$rendered_by_shiny) shiny::setProgress(32)
```

#### Gouverneur {.tabset .tabset-fade}
##### Plot - aantal {.unlisted .unnumbered}
```{r "Persreturn Gouverneur: Plot - aantal"}
params$Persreturn.beleid$gouverneur.plot.aantal()
```

##### Plot - procent {.unlisted .unnumbered}
```{r "Persreturn Gouverneur: Plot - procent"}
params$Persreturn.beleid$gouverneur.plot.procent()
```

##### Tabel {.unlisted .unnumbered}
```{r "Persreturn Gouverneur: tabel"}
kable(params$Persreturn.beleid$gouverneur.tabel(), 
      caption = "Persberichten: Gouverneur",
      rownames = FALSE)
```

#### {.unlisted .unnumbered}
`r params$Persreturn.beleid$gouverneur.uitleg()`

```{r}
# Update progressbar
if (params$rendered_by_shiny) shiny::setProgress(33)
```


## Persreturn per medium {.tabset .tabset-fade}
### Plot - aantal {.unlisted .unnumbered}
```{r "Persreturn per medium - Plot - aantal"}
params$Persreturn.medium$medium.plot.aantal()
```

### Plot - procent {.unlisted .unnumbered}
```{r "Persreturn per medium - Plot - procent"}
params$Persreturn.medium$medium.plot.procent()
```

### Tabel {.unlisted .unnumbered}
```{r "Persreturn per medium - tabel"}
kable(params$Persreturn.medium$medium.tabel(), 
      caption = "Persreturn per medium",
      rownames = FALSE)
```

## {.unlisted .unnumbered}
`r params$Persreturn.medium$medium.uitleg()`

```{r}
# Update progressbar
if (params$rendered_by_shiny) shiny::setProgress(34)
```



