---
output: 
  html_document:
    number_sections: true
---

## Persconferenties
### Persconferenties per kwartaal {.tabset .tabset-fade}
#### Plot - aantal {.unlisted .unnumbered}
```{r "Persconferenties algemeen: kwartaal - plot aantal", align="center"}
params$Persconferenties.alg$kwartaal.plot.aantal()
```

#### Plot - procent {.unlisted .unnumbered}
```{r "Persconferenties algemeen: kwartaal - plot procent", align="center"}
params$Persconferenties.alg$kwartaal.plot.procent()
```

#### Tabel {.unlisted .unnumbered}
```{r "Persconferenties algemeen: kwartaal - tabel"}
kable(params$Persconferenties.alg$kwartaal.tabel()
      , caption = "Persconferenties per Beleid"
      , row.names = FALSE)
```

### {.unlisted .unnumbered}
`r params$Persconferenties.alg$kwartaal.uitleg()`

```{r}
# Update progressbar
if (params$rendered_by_shiny) shiny::setProgress(6)
```


### Persconferenties per maand {.tabset .tabset-fade}
#### Plot - aantal {.unlisted .unnumbered}
```{r "Persconferenties per maand - Plot - aantal"}
params$Persconferenties.alg$maand.plot.aantal()
```

#### Plot - procent {.unlisted .unnumbered}
```{r "Persconferenties per maand - Plot - procent"}
params$Persconferenties.alg$maand.plot.procent()
```


#### Tabel {.unlisted .unnumbered}
```{r "Persconferenties per maand: tabel"}
kable(params$Persconferenties.alg$maand.tabel()
      , caption = "Persconferenties per maand"
      , row.names = FALSE)
```

### {.unlisted .unnumbered}
`r params$Persconferenties.alg$maand.uitleg()`

```{r}
# Update progressbar
if (params$rendered_by_shiny) shiny::setProgress(7)
```

### Persconferenties per dag {.tabset .tabset-fade}
#### Plot - aantal {.unlisted .unnumbered}
```{r "Persconferenties per dag - Plot - aantal"}
params$Persconferenties.alg$dag.plot.aantal()
```

#### Plot - procent {.unlisted .unnumbered}
```{r "Persconferenties per dag - Plot - procent"}
params$Persconferenties.alg$dag.plot.procent()
```


#### Tabel {.unlisted .unnumbered}
```{r "Persconferenties per dag: tabel"}
kable(params$Persconferenties.alg$dag.tabel()
      , caption = "Persconferenties per dag"
      , row.names = FALSE)
```

### {.unlisted .unnumbered}
`r params$Persconferenties.alg$dag.uitleg()`

```{r}
# Update progressbar
if (params$rendered_by_shiny) shiny::setProgress(8)
```

### Persconferenties per week {.tabset .tabset-fade}
#### Plot - aantal {.unlisted .unnumbered}
```{r "Persconferenties per week - Plot - aantal"}
params$Persconferenties.alg$week.plot.aantal()
```

#### Plot - procent {.unlisted .unnumbered}
```{r "Persconferenties per week - Plot - procent"}
params$Persconferenties.alg$week.plot.procent()
```

#### Tabel {.unlisted .unnumbered}
```{r "Persconferenties per week: tabel"}
kable(params$Persconferenties.alg$week.tabel()
      , caption = "Persconferenties per week"
      , row.names = FALSE)
```

### {.unlisted .unnumbered}
`r params$Persconferenties.alg$week.uitleg()`

```{r}
# Update progressbar
if (params$rendered_by_shiny) shiny::setProgress(9)
```


### Persconferenties per beleid {.tabset .tabset-fade}
#### Plot - aantal {.unlisted .unnumbered}
```{r "Persconferenties per beleid: algemeen - plot aantal", align="center"}
params$Persconferenties.alg$beleid.plot.aantal()
```

#### Plot - procent {.unlisted .unnumbered}
```{r "Persconferenties per beleid: algemeen - plot procent", align="center"}
params$Persconferenties.alg$beleid.plot.procent()
```

#### Tabel {.unlisted .unnumbered}
```{r "Persconferenties per beleid: algemeen - tabel"}
kable(params$Persconferenties.alg$beleid.tabel()
      , caption = "Persconferenties per Beleid"
      , row.names = FALSE)
```

###  {.unlisted .unnumbered}
`r params$Persconferenties.alg$beleid.uitleg()`

```{r}
# Update progressbar
if (params$rendered_by_shiny) shiny::setProgress(10)
```

