---
output: 
  html_document:
    toc: true
    toc_float:
      collapsed: false
      smooth_scroll: true
    toc_depth: 4
params:
  titel: NA
  Persberichten.alg: NA
  Persconferenties.alg: NA
  Persberichten.beleid.maand: NA
  Persberichten.beleid.beleid: NA
  Persberichten.verzender.alg: NA
  Persberichten.verzender.maand: NA
  Persberichten.type: NA
  Persreturn.beleid: NA
  Persreturn.medium: NA
  rendered_by_shiny: FALSE
  
title: "`r params$titel`"
author: "Provincie Antwerpen - Persdienst"
date: "`r format(Sys.Date(), '%d %B %Y')`"
---

```{r "globaly disable echo", include = FALSE}
knitr::opts_chunk$set(echo = FALSE)
```

## 1. Verzonden persberichten
### 1.1. Algemeen provincie
#### 1.1.1. Persberichten
##### 1.1.1.1. Persberichten per kwartaal {.tabset .tabset-fade}
###### Plot - aantal
```{r "Persberichten algemeen: kwartaal - plot aantal", align="center"}
params$Persberichten.alg$kwartaal.plot.aantal()
```

###### Plot - procent
```{r "Persberichten algemeen: kwartaal - plot procent", align="center"}
params$Persberichten.alg$kwartaal.plot.procent()
```

###### Tabel
```{r "Persberichten algemeen: kwartaal - tabel"}
kable(params$Persberichten.alg$kwartaal.tabel()
      , caption = "Persberichten per Beleid"
      , row.names = FALSE)
```

##### {-}
`r params$Persberichten.alg$kwartaal.uitleg()`

```{r}
# Update progressbar
if (params$rendered_by_shiny) shiny::setProgress(1)
```


##### 1.1.1.2. Persberichten per maand {.tabset .tabset-fade}
###### Plot - aantal
```{r "Persberichten per maand - Plot - aantal"}
params$Persberichten.alg$maand.plot.aantal()
```

###### Plot - procent
```{r "Persberichten per maand - Plot - procent"}
params$Persberichten.alg$maand.plot.procent()
```


###### Tabel
```{r "Persberichten per maand: tabel"}
kable(params$Persberichten.alg$maand.tabel()
      , caption = "Persberichten per maand"
      , row.names = FALSE)
```

##### {-}
`r params$Persberichten.alg$maand.uitleg()`

```{r}
# Update progressbar
if (params$rendered_by_shiny) shiny::setProgress(2)
```

##### 1.1.1.3. Persberichten per dag {.tabset .tabset-fade}
###### Plot - aantal
```{r "Persberichten per dag - Plot - aantal"}
params$Persberichten.alg$dag.plot.aantal()
```

###### Plot - procent
```{r "Persberichten per dag - Plot - procent"}
params$Persberichten.alg$dag.plot.procent()
```


###### Tabel
```{r "Persberichten per dag: tabel"}
kable(params$Persberichten.alg$dag.tabel()
      , caption = "Persberichten per dag"
      , row.names = FALSE)
```

##### {-}
`r params$Persberichten.alg$dag.uitleg()`

```{r}
# Update progressbar
if (params$rendered_by_shiny) shiny::setProgress(3)
```

##### 1.1.1.4. Persberichten per week {.tabset .tabset-fade}
###### Plot - aantal
```{r "Persberichten per week - Plot - aantal"}
params$Persberichten.alg$week.plot.aantal()
```

###### Plot - procent
```{r "Persberichten per week - Plot - procent"}
params$Persberichten.alg$week.plot.procent()
```


###### Tabel
```{r "Persberichten per week: tabel"}
kable(params$Persberichten.alg$week.tabel()
      , caption = "Persberichten per week"
      , row.names = FALSE)
```

##### {-}
`r params$Persberichten.alg$week.uitleg()`

```{r}
# Update progressbar
if (params$rendered_by_shiny) shiny::setProgress(4)
```


##### 1.1.1.5. Persberichten per beleid {.tabset .tabset-fade}
###### Plot - aantal
```{r "Persberichten per beleid: algemeen - plot aantal", align="center"}
params$Persberichten.alg$beleid.plot.aantal()
```

###### Plot - procent
```{r "Persberichten per beleid: algemeen - plot procent", align="center"}
params$Persberichten.alg$beleid.plot.procent()
```

###### Tabel
```{r "Persberichten per beleid: algemeen - tabel"}
kable(params$Persberichten.alg$beleid.tabel()
      , caption = "Persberichten per Beleid"
      , row.names = FALSE)
```

##### {-}
`r params$Persberichten.alg$beleid.uitleg()`

```{r}
# Update progressbar
if (params$rendered_by_shiny) shiny::setProgress(5)
```

#### 1.1.2. Persconferenties
##### 1.1.2.1. Persconferenties per kwartaal {.tabset .tabset-fade}
###### Plot - aantal
```{r "Persconferenties algemeen: kwartaal - plot aantal", align="center"}
params$Persconferenties.alg$kwartaal.plot.aantal()
```

###### Plot - procent
```{r "Persconferenties algemeen: kwartaal - plot procent", align="center"}
params$Persconferenties.alg$kwartaal.plot.procent()
```

###### Tabel
```{r "Persconferenties algemeen: kwartaal - tabel"}
kable(params$Persconferenties.alg$kwartaal.tabel()
      , caption = "Persconferenties per Beleid"
      , row.names = FALSE)
```

##### {-}
`r params$Persconferenties.alg$kwartaal.uitleg()`

```{r}
# Update progressbar
if (params$rendered_by_shiny) shiny::setProgress(6)
```


##### 1.1.2.2. Persconferenties per maand {.tabset .tabset-fade}
###### Plot - aantal
```{r "Persconferenties per maand - Plot - aantal"}
params$Persconferenties.alg$maand.plot.aantal()
```

###### Plot - procent
```{r "Persconferenties per maand - Plot - procent"}
params$Persconferenties.alg$maand.plot.procent()
```


###### Tabel
```{r "Persconferenties per maand: tabel"}
kable(params$Persconferenties.alg$maand.tabel()
      , caption = "Persconferenties per maand"
      , row.names = FALSE)
```

##### {-}
`r params$Persconferenties.alg$maand.uitleg()`

```{r}
# Update progressbar
if (params$rendered_by_shiny) shiny::setProgress(7)
```

##### 1.1.2.3. Persconferenties per dag {.tabset .tabset-fade}
###### Plot - aantal
```{r "Persconferenties per dag - Plot - aantal"}
params$Persconferenties.alg$dag.plot.aantal()
```

###### Plot - procent
```{r "Persconferenties per dag - Plot - procent"}
params$Persconferenties.alg$dag.plot.procent()
```


###### Tabel
```{r "Persconferenties per dag: tabel"}
kable(params$Persconferenties.alg$dag.tabel()
      , caption = "Persconferenties per dag"
      , row.names = FALSE)
```

##### {-}
`r params$Persconferenties.alg$dag.uitleg()`

```{r}
# Update progressbar
if (params$rendered_by_shiny) shiny::setProgress(8)
```

##### 1.1.2.4. Persconferenties per week {.tabset .tabset-fade}
###### Plot - aantal
```{r "Persconferenties per week - Plot - aantal"}
params$Persconferenties.alg$week.plot.aantal()
```

###### Plot - procent
```{r "Persconferenties per week - Plot - procent"}
params$Persconferenties.alg$week.plot.procent()
```


###### Tabel
```{r "Persconferenties per week: tabel"}
kable(params$Persconferenties.alg$week.tabel()
      , caption = "Persconferenties per week"
      , row.names = FALSE)
```

##### {-}
`r params$Persconferenties.alg$week.uitleg()`

```{r}
# Update progressbar
if (params$rendered_by_shiny) shiny::setProgress(9)
```


##### 1.1.2.5. Persconferenties per beleid {.tabset .tabset-fade}
###### Plot - aantal
```{r "Persconferenties per beleid: algemeen - plot aantal", align="center"}
params$Persconferenties.alg$beleid.plot.aantal()
```

###### Plot - procent
```{r "Persconferenties per beleid: algemeen - plot procent", align="center"}
params$Persconferenties.alg$beleid.plot.procent()
```

###### Tabel
```{r "Persconferenties per beleid: algemeen - tabel"}
kable(params$Persconferenties.alg$beleid.tabel()
      , caption = "Persconferenties per Beleid"
      , row.names = FALSE)
```

##### {-}
`r params$Persconferenties.alg$beleid.uitleg()`

```{r}
# Update progressbar
if (params$rendered_by_shiny) shiny::setProgress(10)
```


### 1.2. Beleid en deelbeleid
#### 1.2.1. Provinciebestuur
##### 1.2.6.1. Per maand {.tabset .tabset-fade}
###### Plot - aantal
```{r "Persberichten Provinciebestuur: Plot - aantal - maand"}
params$Persberichten.beleid.maand$provinciebestuur.plot.aantal()
```

###### Plot - procent
```{r "Persberichten Provinciebestuur: Plot - procent - maand"}
params$Persberichten.beleid.maand$provinciebestuur.plot.procent()
```

###### Tabel
```{r "Persberichten Provinciebestuur: tabel - maand"}
kable(params$Persberichten.beleid.maand$provinciebestuur.tabel()
      , caption="Persberichten: Provinciebestuur per maand"
      , row.names = FALSE
      )
```

##### {-}
`r params$Persberichten.beleid.maand$provinciebestuur.uitleg()`

##### 1.2.6.2. Per thema {.tabset .tabset-fade}
###### Plot - aantal
```{r "Persberichten Provinciebestuur: Plot - aantal"}
params$Persberichten.beleid.beleid$provinciebestuur.plot.aantal()
```

###### Plot - procent
```{r "Persberichten Provinciebestuur: Plot - procent"}
params$Persberichten.beleid.beleid$provinciebestuur.plot.procent()
```

###### Tabel
```{r "Persberichten Provinciebestuur: tabel"}
kable(params$Persberichten.beleid.beleid$provinciebestuur.tabel(), caption = "Persberichten: Provinciebestuur")
```

##### {-}
`r params$Persberichten.beleid.beleid$provinciebestuur.uitleg()`

```{r}
# Update progressbar
if (params$rendered_by_shiny) shiny::setProgress(11)
```

#### 1.2.2. Economie
##### 1.2.1.1. Per maand {.tabset .tabset-fade}
###### Plot - aantal
```{r "Persberichten Economie: Plot - aantal - maand"}
params$Persberichten.beleid.maand$economie.plot.aantal()
```

###### Plot - procent
```{r "Persberichten Economie: Plot - procent - maand"}
params$Persberichten.beleid.maand$economie.plot.procent()
```

###### Tabel
```{r "Persberichten Economie: tabel - maand"}
kable(params$Persberichten.beleid.maand$economie.tabel()
      , caption="Persberichten: Economie per maand"
      , row.names = FALSE)
```

##### {-}
`r params$Persberichten.beleid.maand$economie.uitleg()`

##### 1.2.1.2. Deelbeleid: Economie {.tabset .tabset-fade}
###### Plot - aantal
```{r "Persberichten Economie: Plot - aantal"}
params$Persberichten.beleid.beleid$economie.plot.aantal()
```

###### Plot - procent
```{r "Persberichten Economie: Plot - procent"}
params$Persberichten.beleid.beleid$economie.plot.procent()
```

###### Tabel
```{r "Persberichten Economie: tabel"}
kable(params$Persberichten.beleid.beleid$economie.tabel(), caption = "Persberichten: Economie")
```

##### {-}
`r params$Persberichten.beleid.beleid$economie.uitleg()`

```{r}
# Update progressbar
if (params$rendered_by_shiny) shiny::setProgress(12)
```

#### 1.2.3. Leefmilieu
##### 1.2.3.1. Per maand {.tabset .tabset-fade}
###### Plot - aantal
```{r "Persberichten Leefmilieu: Plot - aantal - maand"}
params$Persberichten.beleid.maand$leefmilieu.plot.aantal()
```

###### Plot - procent
```{r "Persberichten Leefmilieu: Plot - procent - maand"}
params$Persberichten.beleid.maand$leefmilieu.plot.procent()
```

###### Tabel
```{r "Persberichten Leefmilieu: tabel - maand"}
kable(params$Persberichten.beleid.maand$leefmilieu.tabel()
      , caption="Persberichten: Leefmilieu per maand"
      , row.names = FALSE)
```

##### {-}
`r params$Persberichten.beleid.maand$leefmilieu.uitleg()`

##### 1.2.3.2. Deelbeleid: Leefmilieu {.tabset .tabset-fade}
###### Plot - aantal
```{r "Persberichten Leefmilieu: Plot - aantal"}
params$Persberichten.beleid.beleid$leefmilieu.plot.aantal()
```

###### Plot - procent
```{r "Persberichten Leefmilieu: Plot - procent"}
params$Persberichten.beleid.beleid$leefmilieu.plot.procent()
```

###### Tabel
```{r "Persberichten Leefmilieu: tabel"}
kable(params$Persberichten.beleid.beleid$leefmilieu.tabel(), caption = "Persberichten: Leefmilieu")
```

##### {-}
`r params$Persberichten.beleid.maand$leefmilieu.uitleg()`

```{r}
# Update progressbar
if (params$rendered_by_shiny) shiny::setProgress(13)
```

#### 1.2.4. Mobiliteit
##### 1.2.4.1. Per maand {.tabset .tabset-fade}
###### Plot - aantal
```{r "Persberichten Mobiliteit: Plot - aantal - maand"}
params$Persberichten.beleid.maand$mobiliteit.plot.aantal()
```

###### Plot - procent
```{r "Persberichten Mobiliteit: Plot - procent - maand"}
params$Persberichten.beleid.maand$mobiliteit.plot.procent()
```

###### Tabel
```{r "Persberichten Mobiliteit: tabel - maand"}
kable(params$Persberichten.beleid.maand$mobiliteit.tabel()
      , caption="Persberichten: Mobiliteit per maand"
      , row.names = FALSE)
```

##### {-}
`r params$Persberichten.beleid.maand$mobiliteit.uitleg()`

##### 1.2.4.2. Deelbeleid: Mobiliteit {.tabset .tabset-fade}
###### Plot - aantal
```{r "Persberichten Mobiliteit: Plot - aantal"}
params$Persberichten.beleid.beleid$mobiliteit.plot.aantal()
```

###### Plot - procent
```{r "Persberichten Mobiliteit: Plot - procent"}
params$Persberichten.beleid.beleid$mobiliteit.plot.procent()
```

###### Tabel
```{r "Persberichten Mobiliteit: tabel"}
kable(params$Persberichten.beleid.beleid$mobiliteit.tabel()
      , caption = "Persberichten: Mobiliteit")
```

##### {-}
`r params$Persberichten.beleid.beleid$mobiliteit.uitleg()`

```{r}
# Update progressbar
if (params$rendered_by_shiny) shiny::setProgress(14)
```

#### 1.2.5. Onderwijs en Educatie
##### 1.2.5.1. Per maand {.tabset .tabset-fade}
###### Plot - aantal
```{r "Persberichten Onderwijs en Educatie: Plot - aantal - maand"}
params$Persberichten.beleid.maand$onderwijs.plot.aantal()
```

###### Plot - procent
```{r "Persberichten Onderwijs en Educatie: Plot - procent - maand"}
params$Persberichten.beleid.maand$onderwijs.plot.procent()
```

###### Tabel
```{r "Persberichten Onderwijs en Educatie: tabel - maand"}
kable(params$Persberichten.beleid.maand$onderwijs.tabel()
      , caption="Persberichten: Onderwijs en Educatie per maand"
      , row.names = FALSE)
```

##### {-}
`r params$Persberichten.beleid.maand$onderwijs.uitleg()`

##### 1.2.5.2. Deelbeleid: Onderwijs en Educatie {.tabset .tabset-fade}
###### Plot - aantal
```{r "Persberichten Onderwijs en Educatie: Plot - aantal"}
params$Persberichten.beleid.beleid$onderwijs.plot.aantal()
```

###### Plot - procent
```{r "Persberichten Onderwijs en Educatie: Plot - procent"}
params$Persberichten.beleid.beleid$onderwijs.plot.procent()
```

###### Tabel
```{r "Persberichten Onderwijs en Educatie: tabel"}
kable(params$Persberichten.beleid.beleid$onderwijs.tabel(), caption = "Persberichten: Onderwijs en Educatie")
```

##### {-}
`r params$Persberichten.beleid.beleid$onderwijs.uitleg()`

```{r}
# Update progressbar
if (params$rendered_by_shiny) shiny::setProgress(15)
```

#### 1.2.6. Ruimte
##### 1.2.7.1. Per maand {.tabset .tabset-fade}
###### Plot - aantal
```{r "Persberichten Ruimte: Plot - aantal - maand"}
params$Persberichten.beleid.maand$ruimte.plot.aantal()
```

###### Plot - procent
```{r "Persberichten Ruimte: Plot - procent - maand"}
params$Persberichten.beleid.maand$ruimte.plot.procent()
```

###### Tabel
```{r "Persberichten Ruimte: tabel - maand"}
kable(params$Persberichten.beleid.maand$ruimte.tabel()
      , caption="Persberichten: Ruimte per maand"
      , row.names = FALSE)
```

##### {-}
`r params$Persberichten.beleid.maand$ruimte.uitleg()`

##### 1.2.7.2. Deelbeleid Ruimte {.tabset .tabset-fade}
###### Plot - aantal
```{r "Persberichten Ruimte: Plot - aantal"}
params$Persberichten.beleid.beleid$ruimte.plot.aantal()
```

###### Plot - procent
```{r "Persberichten Ruimte: Plot - procent"}
params$Persberichten.beleid.beleid$ruimte.plot.procent()
```

###### Tabel
```{r "Persberichten Ruimte: tabel"}
kable(params$Persberichten.beleid.beleid$ruimte.tabel(), caption = "Persberichten: Ruimte")
```

##### {-}
`r params$Persberichten.beleid.beleid$ruimte.uitleg()`

```{r}
# Update progressbar
if (params$rendered_by_shiny) shiny::setProgress(16)
```

#### 1.2.7. Vrije tijd
##### 1.2.8.1. Per maand {.tabset .tabset-fade}
###### Plot - aantal
```{r "Persberichten Vrije Tijd: Plot - aantal - maand"}
params$Persberichten.beleid.maand$vrijetijd.plot.aantal()
```

###### Plot - procent
```{r "Persberichten Vrije Tijd: Plot - procent - maand"}
params$Persberichten.beleid.maand$vrijetijd.plot.procent()
```

###### Tabel
```{r "Persberichten Vrije Tijd: tabel - maand"}
kable(params$Persberichten.beleid.maand$vrijetijd.tabel()
      , caption="Persberichten: Vrije Tijd per maand"
      , row.names = FALSE)
```

##### {-}
`r params$Persberichten.beleid.maand$vrijetijd.uitleg()`

##### 1.2.8.2. Deelbeleid: Vrije tijd {.tabset .tabset-fade}
###### Plot - aantal
```{r "Persberichten Vrije Tijd: Plot - aantal"}
params$Persberichten.beleid.beleid$vrijetijd.plot.aantal()
```

###### Plot - procent
```{r "Persberichten Vrije Tijd: Plot - procent"}
params$Persberichten.beleid.beleid$vrijetijd.plot.procent()
```

###### Tabel
```{r "Persberichten Vrije Tijd: tabel"}
kable(params$Persberichten.beleid.beleid$vrijetijd.tabel(), caption = "Persberichten: Vrije Tijd")
```

##### {-}
`r params$Persberichten.beleid.beleid$vrijetijd.uitleg()`

```{r}
# Update progressbar
if (params$rendered_by_shiny) shiny::setProgress(17)
```

#### 1.2.8. Gouverneur
##### 1.2.2.1. Per maand {.tabset .tabset-fade}
###### Plot - aantal
```{r "Persberichten Gouverneur: Plot - aantal - maand"}
params$Persberichten.beleid.maand$gouverneur.plot.aantal()
```

###### Plot - procent
```{r "Persberichten Gouverneur: Plot - procent - maand"}
params$Persberichten.beleid.maand$gouverneur.plot.procent()
```

###### Tabel
```{r "Persberichten Gouverneur: tabel - maand"}
kable(params$Persberichten.beleid.maand$gouverneur.tabel()
      , caption="Persberichten: Gouverneur per maand"
      , row.names = FALSE)
```

##### {-}
`r params$Persberichten.beleid.maand$gouverneur.uitleg()`

##### 1.2.2.2. Deelbeleid: Gouverneur {.tabset .tabset-fade}
###### Plot - aantal
```{r "Persberichten Gouverneur: Plot - aantal"}
params$Persberichten.beleid.beleid$gouverneur.plot.procent()
```

###### Plot - procent
```{r "Persberichten Gouverneur: Plot - procent"}
params$Persberichten.beleid.beleid$gouverneur.plot.procent()
```

###### Tabel
```{r "Persberichten Gouverneur: tabel"}
kable(params$Persberichten.beleid.beleid$gouverneur.tabel(), caption = "Persberichten: Gouverneur")
```

##### {-}
`r params$Persberichten.beleid.beleid$gouverneur.uitleg()`

```{r}
# Update progressbar
if (params$rendered_by_shiny) shiny::setProgress(18)
```


### 1.3. Per verzender
#### 1.3.1. Algemeen {.tabset .tabset-fade}
##### Plot - aantal
```{r "Persberichten per verzender - Plot - aantal"}
params$Persberichten.verzender.alg$totaal.plot.aantal()
```

##### Plot - procent
```{r "Persberichten per verzender - Plot - procent"}
params$Persberichten.verzender.alg$totaal.plot.procent()
```


##### Tabel
```{r "Persberichten per verzender - Tabel"}
kable(params$Persberichten.verzender.alg$totaal.tabel(), caption="Persberichten per verzender")
```

##### {-}
`r params$Persberichten.verzender.alg$totaal.uitleg()`

```{r}
# Update progressbar
if (params$rendered_by_shiny) shiny::setProgress(19)
```


#### 1.3.2. Per maand
##### 1.3.2.1. Verzonden door: Persdienst {.tabset .tabset-fade}
###### Plot - aantal
```{r "Persberichten per verzender - persdienst: Plot - aantal"}
params$Persberichten.verzender.maand$persdienst.plot.aantal()
```

###### Plot - procent
```{r "Persberichten per verzender - persdienst: Plot - procent"}
params$Persberichten.verzender.maand$persdienst.plot.procent()
```

###### Tabel
```{r "Persberichten per verzender - persdienst: Tabel"}
kable(params$Persberichten.verzender.maand$persdienst.tabel()
      , caption="Persberichten: Persdienst"
      , row.names = FALSE)
```

##### {-}
`r params$Persberichten.verzender.maand$persdienst.uitleg()`

```{r}
# Update progressbar
if (params$rendered_by_shiny) shiny::setProgress(20)
```

##### 1.3.2.2. Verzonden door: Provincie {.tabset .tabset-fade}
###### Plot - aantal
```{r "Persberichten per verzender - provincie: Plot - aantal"}
params$Persberichten.verzender.maand$provincie.plot.aantal()
```

###### Plot - procent
```{r "Persberichten per verzender - provincie: Plot - procent"}
params$Persberichten.verzender.maand$provincie.plot.procent()
```

###### Tabel
```{r "Persberichten per verzender - provincie: Tabel"}
kable(params$Persberichten.verzender.maand$provincie.tabel()
      , caption="Persberichten: Provincie"
      , row.names = FALSE)
```

##### {-}
`r params$Persberichten.verzender.maand$provincie.uitleg()`

```{r}
# Update progressbar
if (params$rendered_by_shiny) shiny::setProgress(21)
```

##### 1.3.2.3. Verzonden door: Gouverneur {.tabset .tabset-fade}
###### Plot - aantal
```{r "Persberichten per verzender - gouverneur: Plot - aantal"}
params$Persberichten.verzender.maand$gouverneur.plot.aantal()
```

###### Plot - procent
```{r "Persberichten per verzender - gouverneur: Plot - procent"}
params$Persberichten.verzender.maand$gouverneur.plot.procent()
```

###### Tabel
```{r "Persberichten per verzender - gouverneur: Tabel"}
kable(params$Persberichten.verzender.maand$gouverneur.tabel()
      , caption="Persberichten: Gouverneur"
      , row.names = FALSE)
```

##### {-}
`r params$Persberichten.verzender.maand$gouverneur.uitleg()`

```{r}
# Update progressbar
if (params$rendered_by_shiny) shiny::setProgress(22)
```

##### 1.3.2.4. Verzonden door: Extern {.tabset .tabset-fade}
###### Plot - aantal
```{r "Persberichten per verzender - extern: Plot - aantal"}
params$Persberichten.verzender.maand$extern.plot.aantal()
```

###### Plot - procent
```{r "Persberichten per verzender - extern: Plot - procent"}
params$Persberichten.verzender.maand$extern.plot.procent()
```

###### Tabel
```{r "Persberichten per verzender - extern: Tabel"}
kable(params$Persberichten.verzender.maand$extern.tabel()
      , caption="Persberichten: Extern"
      , row.names = FALSE)
```

##### {-}
`r params$Persberichten.verzender.maand$extern.uitleg()`

```{r}
# Update progressbar
if (params$rendered_by_shiny) shiny::setProgress(23)
```


### 1.4. Type persberichten {.tabset .tabset-fade}
#### Tabel
```{r "Persberichten per type - Tabel"}
kable(params$Persberichten.type$type.tabel(), caption = "Persberichten per type")
```

#### Plot - aantal
```{r "Persberichten per type - Plot - aantal"}
params$Persberichten.type$type.plot.aantal()
```

#### Plot - procent
```{r "Persberichten per type - Plot - procent"}
params$Persberichten.type$type.plot.procent()
```

##### {-}
`r params$Persberichten.type$type.uitleg()`

```{r}
# Update progressbar
if (params$rendered_by_shiny) shiny::setProgress(24)
```



## 2 Persreturn
### 2.1 Persreturn per beleid
#### 2.1.1 Algemeen {.tabset .tabset-fade}
##### Plot - aantal
```{r "Persreturn per beleid - algemeen: Plot - aantal"}
params$Persreturn.beleid$algemeen.plot.aantal()
```

##### Plot - procent
```{r "Persreturn per beleid - algemeen: Plot - procent"}
params$Persreturn.beleid$algemeen.plot.procent()
```

##### Tabel
```{r "Persreturn per beleid - algemeen: tabel"}
kable(params$Persreturn.beleid$algemeen.tabel(), caption= "Persreturn per beleid")
```

#### {-}
`r params$Persreturn.beleid$algemeen.uitleg()`

```{r}
# Update progressbar
if (params$rendered_by_shiny) shiny::setProgress(25)
```

#### 2.1.2 Per beleid
##### 2.1.2.1 Provinciebestuur: overkoepelend {.tabset .tabset-fade}
###### Plot - aantal
```{r "Persreturn Provinciebestuur: Plot - aantal"}
params$Persreturn.beleid$provinciebestuur.plot.aantal()
```

###### Plot - procent
```{r "Persreturn Provinciebestuur: Plot - procent"}
params$Persreturn.beleid$provinciebestuur.plot.procent()
```

###### Tabel
```{r "Persreturn Provinciebestuur: tabel"}
kable(params$Persreturn.beleid$provinciebestuur.tabel(), caption = "Persberichten: Provinciebestuur")
```

##### {-}
`r params$Persreturn.beleid$provinciebestuur.uitleg()`

```{r}
# Update progressbar
if (params$rendered_by_shiny) shiny::setProgress(26)
```

##### 2.1.2.2 Economie {.tabset .tabset-fade}
###### Plot - aantal
```{r "Persreturn Economie: Plot - aantal"}
params$Persreturn.beleid$economie.plot.aantal()
```

###### Plot - procent
```{r "Persreturn Economie: Plot - procent"}
params$Persreturn.beleid$economie.plot.procent()
```

###### Tabel
```{r "Persreturn Economie: tabel"}
kable(params$Persreturn.beleid$economie.tabel(), caption = "Persberichten: Economie")
```

##### {-}
`r params$Persreturn.beleid$economie.uitleg()`

```{r}
# Update progressbar
if (params$rendered_by_shiny) shiny::setProgress(27)
```

##### 2.1.2.3 Leefmilieu {.tabset .tabset-fade}
###### Plot - aantal
```{r "Persreturn Leefmilieu: Plot - aantal"}
params$Persreturn.beleid$leefmilieu.plot.aantal()
```

###### Plot - procent
```{r "Persreturn Leefmilieu: Plot - procent"}
params$Persreturn.beleid$leefmilieu.plot.procent()
```

###### Tabel
```{r "Persreturn Leefmilieu: tabel"}
kable(params$Persreturn.beleid$leefmilieu.tabel(), caption = "Persberichten: Leefmilieu")
```

##### {-}
`r params$Persreturn.beleid$leefmilieu.uitleg()`

```{r}
# Update progressbar
if (params$rendered_by_shiny) shiny::setProgress(28)
```

##### 2.1.2.4 Mobiliteit {.tabset .tabset-fade}
###### Plot - aantal
```{r "Persreturn Mobiliteit: Plot - aantal"}
params$Persreturn.beleid$mobiliteit.plot.aantal()
```

###### Plot - procent
```{r "Persreturn Mobiliteit: Plot - procent"}
params$Persreturn.beleid$mobiliteit.plot.procent()
```

###### Tabel
```{r "Persreturn Mobiliteit: tabel"}
kable(params$Persreturn.beleid$mobiliteit.tabel(), caption = "Persberichten: Mobiliteit")
```

##### {-}
`r params$Persreturn.beleid$mobiliteit.uitleg()`

```{r}
# Update progressbar
if (params$rendered_by_shiny) shiny::setProgress(29)
```

##### 2.1.2.5 Onderwijs en Educatie {.tabset .tabset-fade}
###### Plot - aantal
```{r "Persreturn Onderwijs en Educatie: Plot - aantal"}
params$Persreturn.beleid$onderwijs.plot.aantal()
```

###### Plot - procent
```{r "Persreturn Onderwijs en Educatie: Plot - procent"}
params$Persreturn.beleid$onderwijs.plot.procent()
```

###### Tabel
```{r "Persreturn Onderwijs en Educatie: tabel"}
kable(params$Persreturn.beleid$onderwijs.tabel(), caption = "Persberichten: Onderwijs en Educatie")
```

##### {-}
`r params$Persreturn.beleid$onderwijs.uitleg()`

```{r}
# Update progressbar
if (params$rendered_by_shiny) shiny::setProgress(30)
```

##### 2.1.2.6 Ruimte {.tabset .tabset-fade}
###### Plot - aantal
```{r "Persreturn Ruimte: Plot - aantal"}
params$Persreturn.beleid$ruimte.plot.aantal()
```

###### Plot - procent
```{r "Persreturn Ruimte: Plot - procent"}
params$Persreturn.beleid$ruimte.plot.procent()
```

###### Tabel
```{r "Persreturn Ruimte: tabel"}
kable(params$Persreturn.beleid$ruimte.tabel(), caption = "Persberichten: Ruimte")
```

##### {-}
`r params$Persreturn.beleid$ruimte.uitleg()`

```{r}
# Update progressbar
if (params$rendered_by_shiny) shiny::setProgress(31)
```

##### 2.1.2.7 Vrije Tijd {.tabset .tabset-fade}
###### Plot - aantal
```{r "Persreturn Vrije Tijd: Plot - aantal"}
params$Persreturn.beleid$vrijetijd.plot.aantal()
```

###### Plot - procent
```{r "Persreturn Vrije Tijd: Plot - procent"}
params$Persreturn.beleid$vrijetijd.plot.procent()
```

###### Tabel
```{r "Persreturn Vrije Tijd: tabel"}
kable(params$Persreturn.beleid$vrijetijd.tabel(), caption = "Persberichten: Vrije Tijd")
```

##### {-}
`r params$Persreturn.beleid$vrijetijd.uitleg()`

```{r}
# Update progressbar
if (params$rendered_by_shiny) shiny::setProgress(32)
```

##### 2.1.2.8 Gouverneur {.tabset .tabset-fade}
###### Plot - aantal
```{r "Persreturn Gouverneur: Plot - aantal"}
params$Persreturn.beleid$gouverneur.plot.aantal()
```

###### Plot - procent
```{r "Persreturn Gouverneur: Plot - procent"}
params$Persreturn.beleid$gouverneur.plot.procent()
```

###### Tabel
```{r "Persreturn Gouverneur: tabel"}
kable(params$Persreturn.beleid$gouverneur.tabel(), caption = "Persberichten: Gouverneur")
```

##### {-}
`r params$Persreturn.beleid$gouverneur.uitleg()`

```{r}
# Update progressbar
if (params$rendered_by_shiny) shiny::setProgress(33)
```


### 2.2 Persreturn per medium {.tabset .tabset-fade}
#### Plot - aantal
```{r "Persreturn per medium - Plot - aantal"}
params$Persreturn.medium$medium.plot.aantal()
```

#### Plot - procent
```{r "Persreturn per medium - Plot - procent"}
params$Persreturn.medium$medium.plot.procent()
```

#### Tabel
```{r "Persreturn per medium - tabel"}
kable(params$Persreturn.medium$medium.tabel(), caption = "Persreturn per medium")
```

##### {-}
`r params$Persreturn.medium$medium.uitleg()`

```{r}
# Update progressbar
if (params$rendered_by_shiny) shiny::setProgress(34)
```



